臺灣臺南地方法院刑事判決
109年度重訴字第9號
公  訴  人  臺灣臺南地方檢察署檢察官
被      告  王佑鑫




選任辯護人  趙家光律師
被      告  林天佑



上  一  人
選任辯護人  鍾旺良律師
            蔡進欽律師
            蔡弘琳律師
被      告  胡元菘


上  一  人
選任辯護人  李國禎律師
            熊家興律師
被      告  蘇裕炫


上  一  人
選任辯護人  賴鴻鳴律師
            黃俊達律師
            陳妍蓁律師
上列被告因違反槍砲彈藥刀械管制條例案件，經檢察官提起公訴
（108年度偵字第21023號、109年度偵字第6444號、第13042號）
及移送併辦（109年度偵字第15328號、第16687號、第22557號）
，本院判決如下：
    主  文
【甲○○】共同犯非法販賣具殺傷力之槍枝罪，處有期徒刑陸年貳
月，併科罰金新臺幣貳拾伍萬元，罰金如易服勞役，以新臺幣壹
仟元折算壹日。未扣案之犯罪所得新臺幣柒萬元沒收，於全部或
一部不能沒收或不宜執行沒收時，追徵其價額。
【丙○○】共同犯非法販賣具殺傷力之槍枝罪，處有期徒刑陸年陸
月，併科罰金新臺幣參拾萬元，罰金如易服勞役，以新臺幣壹仟
元折算壹日。未扣案之犯罪所得新臺幣拾萬元沒收，於全部或一
部不能沒收或不宜執行沒收時，追徵其價額。
【壬○○】共同犯非法製造具殺傷力之槍枝罪，累犯，處有期徒刑
貳年，併科罰金新臺幣拾萬元，罰金如易服勞役，以新臺幣壹仟
元折算壹日。
扣案如附表編號1、2、4所示之物均沒收。
【己○○】無罪。
    犯 罪 事 實
一、甲○○係址設臺南市○區○○路000號「行家模型槍店」之店員，
    丙○○、壬○○則均在「行家模型槍店」購買模型槍、操作槍而
    與甲○○熟識。甲○○、丙○○2人均明知可發射子彈具有殺傷力
    之改造槍枝及具有殺傷力之子彈，均係槍砲彈藥刀械管制條
    例所列管之違禁物，非經中央主管機關許可，不得非法製造
    、販賣、持有，竟共同基於非法製造具有殺傷力槍枝、販賣
    具有殺傷力槍枝及子彈以牟利之犯意聯絡，利用合法經營之
    「行家模型槍店」，進行非法製造及販賣具有殺傷力槍枝及
    子彈行為。先由甲○○於民國108年12月6日19時至20時許，在
    「行家模型槍店」以新臺幣（下同）7萬元之價格，販賣1支
    未貫通槍管、不具有殺傷力之G19型操作槍（起訴書誤為模
    擬槍）予壬○○，再委由丙○○向壬○○遊說可以幫其改造成可發
    射子彈具有殺傷力之槍枝，並與其接洽改造、販賣具有殺傷
    力槍枝及販賣具有殺傷力子彈等事宜後，壬○○亦明知不得非
    法製造具有殺傷力之槍枝，並不得非法持有具有殺傷力之子
    彈，仍與丙○○共同基於非法製造具有殺傷力槍枝之犯意聯絡
    ，以及基於非法持有具有殺傷力子彈之犯意，將上揭購得之
    G19型操作槍交由丙○○改造，並另向丙○○購買具有殺傷力之
    子彈一批，2人約定改造槍枝及購買子彈之費用金額於交付
    槍枝及子彈時一併告知及收取。丙○○即於同年月6日20時許
    至同年月8日21時30分許間之某時，在不詳地點，將上開G19
    型操作槍1支換裝土造金屬槍管及裝上撞針之方式，改造成
    如附表編號1所示具有殺傷力之槍枝（槍枝管制編號：00000
    00000號，含彈匣2個，起訴書誤載槍枝管制編號為00000000
    00）。
二、嗣甲○○於同年月8日10時22分許與丙○○聯繫，確認丙○○將於
    同日21時30分許到「行家模型槍店」，甲○○乃於同日18時23
    分許以電話通知壬○○前來「行家模型槍店」。壬○○於同日20
    時50分許到達「行家模型槍店」，因未見丙○○乃進入店內等
    候。丙○○則約於同日21時30分許到達該店，並將上開改造完
    成具有殺傷力如附表所示槍枝1支及子彈207顆【槍枝1支（
    管制編號0000000000）放置在紙盒內，槍枝內含2個彈匣，
    其中1個彈匣內裝具有殺傷力之子彈7顆（其中3顆為口徑9×1
    9mm制式子彈，餘4顆為非制式子彈，由金屬彈殼組合直徑約
    8.9mm金屬彈頭而成），餘1個為空彈匣，以及4盒具有殺傷
    力、口徑均為9×19mm制式子彈（每盒50顆），合計200顆子
    彈，下稱扣案槍枝及子彈】，裝入1只絨布袋內，再放置在
    「行家模型槍店」門口騎樓下花盆內。嗣丙○○請壬○○至店外
    ，示意壬○○扣案槍枝及子彈放在門口騎樓下花盆內，並告知
    改造槍枝及販賣具有殺傷力子彈（共計207顆）的全部費用
    為10萬元。壬○○至該店騎樓下花盆確認槍枝及子彈無誤後，
    因僅攜帶現金5萬元，隨即至「行家模型槍店」斜對面京城
    銀行自動提款機再提領現金5萬元後，將10萬元交付丙○○，
    再至上開花盆拿取扣案槍枝及子彈，並將上開槍枝及子彈放
    置在其所駕駛之車牌號碼000-0000號自小客車內，駕車離去
    而非法持有之。同日21時40分許，壬○○駕車行經臺南市北區
    成功路與臨安路口時，因未繫安全帶之交通違規為警攔查，
    壬○○於其上開犯行未被發覺前，主動打開放置槍枝之紙盒受
    檢，且主動告知員警在副駕駛座的腳踏墊上還有一袋子彈，
    員警因而查獲上開扣案槍枝及子彈，而自首其上開犯行，並
    接受裁判。壬○○並供述其所持有扣案槍枝及子彈的來源為甲○○及丙○○，因而查獲甲○○、丙○○。
三、案經臺南市政府警察局刑事警察大隊移送臺灣臺南地方檢察
    署檢察官偵查起訴。　　　　
    理  由
壹、有罪部分（被告甲○○、丙○○、壬○○）：
一、證據能力部分：
　㈠證人即同案被告丙○○、己○○於警詢中所為陳述，對於被告甲○○均無證據能力：
　　被告甲○○及其辯護人主張證人即同案被告丙○○、己○○於警詢
    中所為陳述，均不同意作為證據等語。查證人丙○○、己○○於
    警詢中所為陳述，均屬被告甲○○以外之人於審判外之陳述，
    被告甲○○及其辯護人既均不同意作為證據，而其中證人丙○○
    業經以證人身分到庭接受交互詰問，其於警詢中所為陳述，
    與在本院證述內容並無明顯不同，其警詢中所為陳述，即非
    證明犯罪事實存否所必要，自不符刑事訴訟法第159 條之2 
    所定必要性之要件；另證人己○○上開警詢中所為陳述，並無
    刑事訴訟法第159 條之2 例外得認為有證據能力之情形，亦
    無同法第159 條之3 規定可採為證據之特別情狀，應認證人
    丙○○、己○○於警詢中所為陳述，對於被告甲○○均不具有證據
    能力。
　㈡證人即同案被告甲○○於警詢中所為陳述，及證人即同案被告
    壬○○於108年12月9日、109年1月21日、2月20日、4月15日警
    詢中所為陳述，對於被告丙○○均無證據能力：
　　被告丙○○及其辯護人主張，證人即同案被告甲○○、壬○○於警
    詢中所為陳述，均不同意作為證據等語。查證人甲○○於警詢
    中所為陳述，及證人即同案被告壬○○於108年12月9日、109
    年1月21日、2月20日、4月15日警詢中所為陳述，均屬被告
    丙○○以外之人於審判外之陳述，被告丙○○及其辯護人既不同
    意作為證據，而證人甲○○、壬○○業經以證人身分到庭接受交
    互詰問，甲○○於警詢中所為陳述，以及壬○○於108年12月9日
    、109年1月21日、2月20日、4月15日警詢中所為陳述，與在
    本院證述內容並無明顯不同，且壬○○於108年12月9日、109
    年1月21日、2月20日、4月15日警詢中所為陳述，亦無具有
    較可信之特別情況，其等2人於上開警詢中所為陳述，即非
    證明犯罪事實存否所必要，亦未具有較可信之特別情況，自
    不符刑事訴訟法第159 條之2 所定必要性及特信性之要件，
    應認證人甲○○於警詢中所為陳述，及證人壬○○於108年12月9
    日、109年1月21日、2月20日、4月15日警詢中所為陳述，對
    於被告丙○○不具有證據能力。
　㈢證人即同案被告壬○○於108年12月18日警詢中所為陳述，對於
    被告丙○○有證據能力：
　　被告丙○○及其辯護人雖主張證人即同案被告壬○○於108年12
    月18日警詢中所為陳述，亦不同意作為證據等語，惟按被告
    以外之人於檢察事務官、司法警察官或司法警察調查中所為
    之陳述，與審判中不符時，其先前之陳述具有較可信之特別
    情況，且為證明犯罪事實存否所必要者，得為證據，刑事訴
    訟法第159條之2定有明文。所謂「被告以外之人於檢察事務
    官、司法警察官或司法警察調查中所為之陳述，與審判中不
    符時」，係指被告以外之人於審判中，以證人身分依法定程
    序，到場具結陳述，並接受被告之詰問，而其陳述與先前在
    檢察事務官、司法警察官或司法警察調查中所為之陳述不符
    時而言。所謂「其先前之陳述具有較可信之特別情況」，係
    指證言之信用性獲得確定保障之特別情況，係屬「信用性」
    之證據能力要件，而非「憑信性」之證據證明力。所謂「證
    明犯罪事實存否所必要」，指該陳述與犯罪事實存否相關，
    並有證明該事實之必要性，即所謂「必要性」要件，係指為
    證明犯罪事實不可缺少者而言。查：
　⒈證人壬○○於本院審判中以證人身分所為陳述，與其108年12月
    18日警詢中所為陳述明顯不符：
　⑴證人壬○○於本院審判中證稱：我們原本就有講了，用到好17
    萬元，用到好就先買1支，第2次交錢的時候看子彈多少錢，
    我本來就是要買改造的。（問：你在講要買改造槍枝的過程
    ，你主要是跟誰在講？）甲○○。（問：丙○○有無跟你講什麼
    話？）沒有。（問：你只是問丙○○撞針怎麼裝，丙○○跟你說
    很好裝，這樣就沒有了嗎？）沒有了。老闆甲○○介紹我買G1
    9型操作槍。我們見面時，甲○○就說他可以處理。（問：甲○○所謂的「處理」，你是否有明白的跟他說你要這把槍可以
    擊發子彈？）當然，我玩過槍的人，我怎麼可能去買玩具槍
    。（問：你當天買完槍之後，甲○○說這把槍他可以處理，然
    後你就去找丙○○了，是否如此？）沒有，我槍放在那裡，我
    就走了，我等他們弄好再過去拿。改造那把手槍，包括買子
    彈，我都是跟甲○○談的。丙○○沒有講到他要負責去製造、改
    造這把槍，然後要提供子彈，沒有講到這部分。我就說我要
    一支改造好的手槍，還要子彈，老闆甲○○跟我說好，他幫我
    處理。丙○○只是單純在場，沒有講話等語（本院卷二第379
    頁、第386頁、第388至389頁、第407頁）。
　⑵壬○○於108年12月18日警詢中陳稱：我不知道綽號「阿佑」男
    子是否老闆的朋友，但我知道他是老闆的客人。我是3個月
    前在「行家模型槍店」選購空氣槍及一些物品時，剛好遇到
    「阿佑」男子也來到店内，因而認識的。没有人介紹我到「
    行家模型槍店」購買槍枝及子彈，是我自己開車到該路段看
    到才停下來進入店内選購模型槍物，第1次去就是在3個月前
    ，第1次去就認識「阿佑」男子了。去過「行家模型槍店」
    應該有5-6次，我記得有1次是我去店内時「阿佑」男子他就
    在店内了，另2次是我去店内之後1小時内才到店内。我都以
    台語稱呼老闆叫「頭仔」，我不知老闆的真實姓名。我是10
    8年12月6日（星期五）晚上19時至20時之間，我到達「行家
    模型槍店」内看1把G19型模型槍，約1小時内綽號「阿佑」
    男子也到店内，因店内不能柚煙，我與「阿佑」就到店外抽
    煙聊天，「阿佑」向我稱他可以幫我處理我要向老闆購買的
    那支G19型的手槍，所謂「處理」就是改造完成貫通槍管，
    可以擊發子彈，隨即我就到對面的京城銀行提款機，我拿我
    名下郵局的提款卡在提款機領了9萬元，領好錢馬上返回「
    行家模型槍店」内向老闆購買G19型的手槍，老闆開價該把
    手槍價格是7萬元，我就拿出7萬元向老闆購買1把未貫通槍
    管G19型的手槍模型槍（空槍），當時裝手槍的盒子就是被
    查扣的紙盒，我將紙盒的槍枝一起到店外面交給綽號「阿佑
    」男子，我跟「阿佑」男子說我有槍枝但沒子彈，綽號「阿
    佑」男子說那子彈沒問題，當時並無談論改造完成的槍枝及
    子彈是多少價錢，他約我於12/8(星期日）晚上21：30到原
    地(模型槍店外面騎樓)見面再說，然後我就開著我的AMH-28
    28號自小客車返回安南區。(問：老闆知道你購買模型槍是
    要交給綽號「阿佑」男子改造？)我沒跟老闆講。(問：你在
    選購G19型的模型槍時，有詢問老闆該型號可換已貫通之槍
    管擊發子彈之事嗎？)我沒有問，都是「阿佑」男子跟我講
    的等語（警卷二第375至377頁、第379頁）。　　
　⑶依上開所載，關於108年12月6日壬○○在「行家模型槍店」如
    何購買G19型操作槍、如何將該支操作槍交付他人改造成具
    有殺傷力槍枝，以及如何向他人購買具有殺傷力子彈之經過
    ，壬○○於本院審判中以證人身分所為陳述，與其上開於108
    年12月18日警詢中所為陳述，明顯有不符之處。
　⒉證人壬○○於108年12月18日警詢中陳述，具有較可信之特別情
    況，而足以取代嗣後審判中之證述：　
  ⑴證人壬○○於108年12月18日警詢中陳述，雖與審判中之證述不
    符，惟依壬○○以被告身分在本院109年11月27日進行準備程
    序時，其當庭陳稱：同意自己108年12月18日警詢筆錄作為
    證據等語，壬○○之辯護人亦當庭表示：同意壬○○108年12月1
    8日警詢筆錄作為證據等語（本院卷一第320頁）。依壬○○該
    次陳述之外部客觀情狀觀察，其該次陳述時並無其他訴訟關
    係人諸如甲○○、丙○○等人在場，有壬○○之選任辯護人彭大勇
    律師到場，其陳述時之心理狀況出於自然，未受污染，且表
    示當天精神狀況良好，且係自行主動連續陳述上開本案事件
    之始末，復未受到強暴、脅迫、詐欺、利誘等不正方法外力
    干擾，並帶同員警至購買及交付取得扣案槍枝及子彈地點即
    「行家模型槍店」及該店門口騎樓下花盆，108年12月6日及
    8日持郵局提款卡在京城銀行提領現金地點等進行查證、指
    認並拍照（警卷二第384頁），復說明及提供其所持有門號0
    000000000號行動電話內所輸入甲○○交付之「行家模型槍店
    」名片上之電話即「行家0000000000」之通聯紀錄以供查證
    及拍照（警卷二第385至392頁）等情，就陳述過程、內容等
    整體考量，係在較無事先心理準備之情況所為，預先構思虛
    偽證詞之可能性較低，較無機會受到不當污染或外界干擾，
    不具計畫性、動機性、報復性等變異因素，其該次審判外之
    陳述應出於「真意」，信用性可獲得確切保障。
　⑵另觀之證人壬○○於本院審判中之證述，其證稱：我買1支改造
    好的手槍，檢察官說我製造，我就不甘願了，所以我才咬他
    們出來……我很簡單，我就是花錢買1支改造的手槍。因為我
    是向他們買改造好的槍，檢察官也跟我說我這是持有，但卻
    起訴我為共同製造，黃信勇檢察官當面向我保證，我這應該
    是持有，彭大勇律師跟我講的，他說檢察官這樣跟他講的等
    語（本院卷二第379頁、第395頁），堪認其審判中之陳述可
    能存有動機性、計畫性、損人利己等變異因素。又關於108
    年12月6日其在「行家模型槍店」與同案被告甲○○、丙○○見
    面、接洽之經過，壬○○證稱：我在講要買改造槍枝的過程，
    主要是跟甲○○在講，丙○○沒有跟我講什麼話。我只是問丙○○
    撞針怎麼裝，他說那個很簡單，這樣就沒有了。我不知道這
    個槍是誰負責改造。7萬元是G19型操作槍本身的錢。我就先
    拿7萬元給他，剩下的改好再算，包含子彈等語（本院卷二
    第379至380頁）；或稱：甲○○是跟我說他有辦法改。老闆和
    丙○○跟我說G19型操作槍放在那邊就可以了，就是把槍留在
    他們的店那裡，他們就會處理了。丙○○是在店外，我把操作
    槍交給丙○○是甲○○說的。我是跟甲○○、丙○○同時講，就是買
    1支改造好的等語（本院卷二第400頁）；或稱：對，他們2
    人同時在店內，我就說我要1支改好的手槍，還要子彈。老
    闆甲○○跟我說好，他幫我處理，丙○○只是單純在場，沒有講
    話等語（本院卷二第407頁）；或稱：（問：你當初是否有
    跟甲○○說你也要子彈？）我是跟丙○○講的等語（本院卷二第
    388頁）；或稱：（問：改造那把手槍包括子彈，你是否都
    是跟甲○○談的？）是等語（同上筆錄）。壬○○於審判中就10
    8年12月6日在「行家模型槍店」購買1支G19型操作槍，是與
    何人談論、接洽改造槍枝，與何人接洽購買具有殺傷力子彈
    ，操作槍是交付何人進行改造，當時甲○○、丙○○是否同時在
    「行家模型槍店」店內等重要細節、經過，所為證述反覆不
    一、猶豫難定，莫衷一是，客觀上觀察，壬○○此部分審判中
    陳述之可信性，實有可疑。
　⑶綜上，證人壬○○於108年12月18日警詢中陳述，客觀上觀察應
    具有較可信之特別情況，而足以取代其嗣後審判中之證述，
    應可認定。
　⒊證人壬○○108年12月18日警詢中陳述，與本案犯罪事實存否相
    關，且有證明犯罪事實之必要性：
　　有關壬○○於108年12月6日在「行家模型槍店」購買1支G19型
    操作槍，是與何人談論、接洽改造槍枝，與何人接洽購買具
    有殺傷力子彈，操作槍是交付何人進行改造，當時甲○○、丙○○是否同時在「行家模型槍店」店內等重要細節、經過等事
    實，證人壬○○於108年12月18日警詢中之陳述，顯與本案犯
    罪事實存否相關，就證明甲○○、丙○○、壬○○等3人本案犯罪
    事實具有必要性，自屬證明犯罪事實存否所必要，符合「必
    要性」之要件。
　⒋綜上，證人壬○○於108年12月18日警詢中所為陳述，雖被告丙○○及其辯護人不同意作為證據，惟依刑事訴訟法第159條之2
    規定，對於被告丙○○有證據能力。
　㈣證人即同案被告丙○○、己○○於檢察官偵查中未經具結所為陳
    述，對於被告甲○○均無證據能力：
　⒈按被告以外之人於檢察官偵查中未經具結所為陳述，因欠缺
    「具結」，難認該偵訊程序已恪遵相關法律規範，故與刑事
    訴訟法第159 條之1 第2 項規定之情形有間。惟被告以外之
    人，在偵查中未經具結之陳述，依通常情形，其信用性仍高
    於其在警詢所為之陳述。衡諸其等在警詢所為之陳述，雖無
    須具結，然於具有「特信性」及「必要性」時，始得作為證
    據。
　⒉查證人即同案被告丙○○、己○○於檢察官偵查中未經具結所為
    陳述，被告甲○○及其辯護人均不同意作為證據，而其中證人
    丙○○業經以證人身分到庭接受交互詰問，其於偵查中未經具
    結所為陳述，與在本院證述內容並無明顯不同，其於偵查中
    未經具結所為陳述，即非證明犯罪事實存否所必要，自不符
    刑事訴訟法第159 條之2 所定必要性之要件；而證人己○○上
    開檢察官偵查中未經具結所為陳述，並無刑事訴訟法第159 
    條之2 例外得認為有證據能力之情形，亦無同法第159 條之
    3 規定可採為證據之特別情狀，參諸上開說明，應認證人丙○○、己○○於檢察官偵查中未經具結所為陳述，對於被告甲○○
    均不具有證據能力。
　㈤證人即同案被告甲○○、壬○○於檢察官偵查中未經具結所為陳
    述，對於被告丙○○均無證據能力：
    查證人即同案被告甲○○、壬○○於檢察官偵查中未經具結所為
    陳述，被告丙○○及其辯護人均不同意作為證據，而證人甲○○
    、壬○○業經以證人身分到庭接受交互詰問，其中證人甲○○於
    偵查中未經具結所為陳述，與在本院證述內容並無明顯不同
    ，甲○○於偵查中未經具結所為陳述，即非證明犯罪事實存否
    所必要，自不符刑事訴訟法第159 條之2 所定必要性之要件
    ；而證人壬○○上開檢察官偵查中未經具結所為陳述，無刑事
    訴訟法第159 條之2 例外得認為有證據能力之情形，亦無同
    法第159 條之3 規定可採為證據之特別情狀，應認證人甲○○
    、壬○○於檢察官偵查中未經具結所為陳述，對於被告丙○○均
    不具有證據能力。
  ㈥除上開所述外，本判決後述所引用之傳聞證據部分，均已依
    法踐行調查證據程序，且檢察官、被告甲○○、丙○○、壬○○及
    其等辯護人於本院審理時均同意作為證據（本院卷四第15頁
    至16頁），基於尊重當事人對於傳聞證據之處分權，及證據
    資料愈豐富愈有助於真實發現之理念，本院審酌該等證據作
    成時情況，並無違法不當之情形、證明力明顯過低之瑕疵，
    亦無顯不可信之情形，且與待證事實具有關聯性，以之作為
    本案之證據均屬適當，依刑事訴訟法第159條之5第1項規定
    ，自均有證據能力。至於下列所引用之其餘文書證據、物證
    ，無證據證明係公務員違背法定程序所取得，亦無顯有不可
    信之情況，已經本院於審理期日為合法調查，該等證據自得
    做為本案裁判之資料。
二、認定犯罪事實所憑之證據及理由：
  ㈠被告等及其等辯護人主張部分：
  ⒈甲○○及其辯護人部分：
  ⑴甲○○坦承於108年12月6日19時至20時許，在「行家模型槍店
    」以7萬元代價出售1支未貫通槍管、不具有殺傷力G19型操
    作槍予壬○○；及其曾於同年月8日10時22分許傳訊息予丙○○
    ，丙○○回復將於同日21時30分到「行家模型槍店」，亦曾於
    同日18時23分許撥打電話予壬○○，通知壬○○前來「行家模型
    槍店」，壬○○於同日20時50分許抵達「行家模型槍店」，以
    及同日21時27分許其觀看「行家模型槍店」門口監視器影像
    時，有看見丙○○、壬○○在「行家模型槍店」門口騎樓下花盆
    旁碰面（己○○當時亦在場，己○○部分詳下述）等情，惟矢口
    否認有何共同非法製造槍枝、非法販賣槍枝及非法販賣子彈
    等犯行，辯稱：我沒有委由丙○○向壬○○遊說改造成具有殺傷
    力槍枝。108年12月6日我賣給壬○○G19型操作槍，該槍進口
    國內後已把撞針抽掉，壬○○問我撞針如何裝，我不會裝，當
    時丙○○有在場，我向壬○○說丙○○可能會裝撞針，請他自己問
    丙○○，丙○○與壬○○2人在店門口抽菸聊天。我不知道丙○○有
    販賣壬○○200顆具有殺傷力子彈，同年月8日18時23分許我撥
    打電話給壬○○是請他來店裡拿贈品「清槍工具組」，扣案槍
    枝及子彈由何人及如何交付壬○○我都不知道，也沒有參與等
    語。
　⑵辯護人為甲○○辯護稱：①甲○○對於壬○○如何委請丙○○改造該支
    G19型操作槍，並向其購買扣案207顆子彈等情，均不知悉，
    亦未參與渠等交易過程，壬○○亦證稱：購買G19型操作槍時
    有請店員甲○○裝上撞針，他表示不會裝，指著現場一位男客
    人，表示該客人會裝可詢問該客人，他未跟甲○○提及所購買
    之G19型操作槍是要交給「阿佑」改造，整個過程甲○○沒有
    和他接觸等語。甲○○自不可能委由丙○○向壬○○遊說將操作槍
    改造成具有殺傷力槍枝。②改造槍枝需要器械、工具，本案
    檢警並未扣得車床、研磨機械，攻牙機、焊接、裁切機具、
    油標尺、銼刀、鑽床、砂輪機等製造槍枝必備器械、工具，
    自不足以證明甲○○有與丙○○共同非法製造槍枝、非法販賣槍
    枝、非法販賣子彈犯意及犯行。③甲○○雖曾於同年月8日上午
    及下午分別與丙○○、壬○○聯繫，目的僅是為了推銷商品，將
    店內到貨新產品照片傳送丙○○觀看，並未要求丙○○當天到「
    行家模型槍店」，是丙○○主動告知當天21時30分會到店參觀
    ，甲○○當天聯絡壬○○前來拿清槍工具組，有甲○○、丙○○警詢
    供述可佐，是壬○○在電話中主動詢問丙○○當日會不會前往，
    甲○○才告知當天他21時30分會到，甲○○不知2人當晚見面要
    交易槍彈，不該據此認定甲○○與丙○○有製造及販賣槍枝、販
    賣子彈之犯意聯絡及行為分擔。④甲○○於丙○○遭臺中市政府
    刑事警察大隊搜索後，固曾與丙○○之配偶辛○○聯繫，然甲○○
    並未要求己○○前往丙○○住處處理相關涉案證據，此部分甲○○
    、己○○2人之警詢供述大致相符，且己○○基於朋友關係，協
    助丟棄辛○○整理出工具等物品，亦非由己○○挑選丙○○涉案相
    關證據丟棄，在場更無監聽譯文所載4支挫刀，不能僅憑監
    聽譯文內容認定甲○○與丙○○存有共犯關係。⑤壬○○雖於偵查
    中自白向甲○○構買1支操作槍後，交給丙○○改造成扣案槍枝
    ，連同扣案子彈共計以10萬元購買等語，惟壬○○上開供述，
    依法須有令人確信其供述為真實的補強證據，始能採為論斷
    甲○○罪刑之證據。本案並無補強證據足以證明壬○○於偵查中
    所為不利於甲○○之自白為可信，壬○○之供述，亦與丙○○之供
    述不符，自不能僅憑壬○○上開自白，認定甲○○有非法製造槍
    枝、非法販賣槍枝及非法販賣子彈犯行，請為甲○○無罪諭知
    等語。
　⒉丙○○及其辯護人部分：
　⑴丙○○坦承108年12月6日19時至20時許，壬○○至「行家模型槍
    店」買G19型操作槍時，其應該有在店外；同年月8日10時22
    分許甲○○有傳訊息予其，其回復甲○○將於同日21時30分到「
    行家模型槍店」，並將扣案4盒共計200顆子彈（每盒50顆子
    彈）放在「行家模型槍店」門口騎樓下花盆內，惟矢口否認
    有何共同非法製造槍枝、非法販賣槍枝、非法販賣子彈犯行
    ，辯稱：我不會改造槍枝。我和壬○○不熟，沒有聯絡方式，
    我下班後幾乎天天去「行家模型槍店」，我有時候會和甲○○
    的客人抽菸聊天，不確定有沒有和壬○○抽菸聊天，但不曾告
    訴壬○○自己叫「阿佑」；108年12月初甲○○跟我說他需要200
    顆具有殺傷力子彈，我是以每顆子彈300元的成本價將扣案4
    盒子彈200顆，以6萬元代價轉讓給甲○○，沒有賺錢。基於朋
    友關係我沒有問甲○○何時會付錢，同年月8日甲○○先傳送模
    型店新產品照片給我看，我想順便過去交付子彈。我在8日2
    1時30分許到達「行家模型槍店」，我將扣案4盒子彈放在店
    外騎樓下花盆內，進去店裡跟甲○○說把200顆子彈放在花盆
    ，再出來店外抽菸，甲○○出來花盆看一下，在店門口將6萬
    元交付給我，我就離開了，我承認犯轉讓具有殺傷力子彈罪
    等語。
　⑵辯護人為丙○○辯護稱：①丙○○與壬○○並非熟識，雙方無直接往
    來聯繫，對壬○○向「行家模型槍店」員工甲○○購買G19型操
    作槍之事，毫不知情。丙○○無改造槍枝之知識、能力及技術
    ，自無與壬○○接洽槍枝改造之理。至於扣案200顆制式子彈
    是丙○○有償轉讓予甲○○，丙○○對於甲○○再將子彈轉讓予壬○○
    之事亦不知情。②壬○○遭警查獲時，為隱匿其向「行家模型
    槍店」購買G19型操作槍之事實，謊稱是受「黃秋達」寄藏
    ，經檢察官調查發現供述不實，始坦承向「行家模型槍店」
    購買G19型操作槍交予丙○○改造，並同時購買扣案制式、改
    造子彈共207顆，則壬○○所述是否實在，自非無疑。③壬○○供
    稱丙○○將扣案槍枝及子彈以絨布袋包裝等語，然依卷附照片
    所示，扣案槍枝是放置槍盒（紙盒）內，且該絨布袋大小尺
    寸僅足以放置4盒子彈，而扣案槍枝之彈匣內有7顆子彈，其
    中4顆為改造子彈，3顆為制式子彈，若丙○○有非法販賣子彈
    之情，何以彈匣內子彈非全部均為制式子彈，堪認壬○○供述
    與事理不符，難以採信。④丙○○對於交付扣案4盒200顆制式
    子彈予甲○○之事不爭執，丙○○是向案外人乙○○以每顆300元
    代價購入制式子彈，將其中200顆仍以每顆300元共6萬元轉
    讓予甲○○，未從中獲利，甲○○向壬○○收取10萬元屬其個人行
    為，與丙○○無關，丙○○所為應係犯非法轉讓子彈罪，請從輕
    量刑等語。
　⒊壬○○及其辯護人部分：
　⑴壬○○坦承其於108年12月6日19時至20時許，至「行家模型槍
    店」以7萬元之代價，向店員甲○○購買1支未貫通槍管不具有
    殺傷力之G19型操作槍；同年月8日18時23分許甲○○撥打電話
    給其，告知丙○○將於同日21時30分許到「行家模型槍店」；
    其於同日20時50分許到達該店，丙○○約於同日21時30分許到
    達該店，並將扣案槍枝及子彈裝入一只絨布袋內，再放置在
    「行家模型槍店」門口騎樓下花盆內，並告知販售扣案槍枝
    及子彈的費用為10萬元，其將10萬交付丙○○後，至上開花盆
    拿取扣案槍枝及子彈，放置在其所駕駛之上開自小客車內駕
    車離去。同日21時40分許，伊駕車行經臺南市北區成功路與
    臨安路口時，因交通違規為警攔查，遭查扣上開槍枝及子彈
    等情，並承認犯非法持有具殺傷力槍枝及子彈罪犯行，惟矢
    口否認有何共同非法製造槍枝犯行，辯稱：108年12月6日我
    到「行家模型槍店」是要向甲○○買1支具有殺傷力改造手槍
    及1批具有殺傷力子彈，當時丙○○也在場，甲○○叫我先買1支
    G19型操作槍放在店裡，並約定同年月8日丙○○會交付具殺傷
    力槍枝及子彈給我，價金為17萬元，甲○○叫我先給他7萬元
    ，交付槍枝及子彈時再給他10萬元。同年月8日下午甲○○打
    電話通知我到「行家模型槍店」，起初我不知道這批子彈有
    幾顆，同年月8日晚上我到了「行家模型槍店」後才知道子
    彈共有207顆，因為身上只帶了5萬元現金，錢不夠，就再到
    該店對面銀行提款5萬元，共計10萬元，交給丙○○，我是單
    純購買扣案槍枝及子彈而持有等語。
　⑵辯護人為壬○○辯護稱：①壬○○自始基於購買具殺傷力改造槍枝
    及子彈的意思，向「行家模型槍店」購買扣案槍枝及子彈，
    此有甲○○、丙○○於警詢之供述可參。加以同年月8日10時22
    分許丙○○以Messenger通訊軟體通知甲○○他大約21時30分到
    店，同日18時23分許甲○○以門號0000000000號行動電話，撥
    打壬○○之門號0000000000號行動電話通知壬○○，嗣丙○○與壬○○果於同日21時30分許在「行家模型槍店」門口交付扣案具
    殺傷力槍枝及子彈，足證甲○○、丙○○素以「行家模型槍店」
    為銷售平台共同販賣改造槍枝及子彈，銷售流程則先由甲○○
    接單，丙○○改造槍枝完成，再由甲○○通知客戶到店取貨。②
    壬○○自始基於購買具有殺傷力改造槍枝之意思向甲○○為要約
    ，賣方甲○○當場承諾，買賣契約已成立，至於壬○○於同年12
    月6日先付7萬元，12月8日再付10萬元，只是買賣價金分期
    付款，不改變買賣標的是「具有殺傷力改造槍枝」本質，壬○○關於扣案槍枝部分應僅成立非法持有具有殺傷力槍枝罪，
    而非與丙○○成立共同非法製造具殺傷力槍枝罪。③壬○○於偵
    、審中均自白犯行，並供出扣案槍枝及子彈來源，因而查獲
    甲○○、丙○○等人，請求依槍砲彈藥刀械管制條例第18條第4
    項規定減免其刑，並依刑法第66條規定減輕得減至三分二，
    從輕量刑等語。
　㈡查甲○○係址設臺南市○區○○路000號「行家模型槍店」之店員
    ，丙○○、壬○○則均在「行家模型槍店」購買模型槍、操作槍
    而與甲○○熟識；甲○○於108年12月6日19時至20時許，在「行
    家模型槍店」販賣1支未貫通槍管、不具有殺傷力之G19型操
    作槍予壬○○，壬○○當場交付7萬元予甲○○；嗣壬○○於同年月8
    日20時50分許到達「行家模型槍店」，丙○○則約於同日21時
    30分許到達該店；壬○○當天僅攜帶現金5萬元，嗣再至「行
    家模型槍店」斜對面京城銀行自動提款機提領現金5萬元，
    合計為10萬元；壬○○於提領上開現金後，回到「行家模型槍
    店」，於該店門口騎樓下花盆內，拿取1支改造完成具有殺
    傷力如附表編號1至5所示扣案槍枝及207顆子彈【槍枝1支（
    管制編號0000000000）放置在紙盒盒內，槍枝內含2個彈匣
    ，其中1個彈匣內裝具有殺傷力之子彈7顆（其中3顆為口徑9
    ×19mm制式子彈，餘4顆為非制式子彈，由金屬彈殼組合直徑
    約8.9mm金屬彈頭而成），餘1個為空彈匣，以及4盒具有殺
    傷力、口徑均為9×19mm制式子彈（每盒50顆子彈），合計20
    0顆子彈，裝入一只絨布袋內】，及壬○○將扣案槍枝及子彈
    ，放置在其所駕駛之車牌號碼000-0000號自小客車內，駕車
    離去而非法持有之。同日21時40分許，壬○○駕車行經臺南市
    北區成功路與臨安路口時，因未繫安全帶之交通違規為警攔
    查，員警發現壬○○停車後，有遮掩副駕駛座椅墊上紙盒之動
    作，請壬○○打開紙盒，壬○○乃主動打開紙盒受檢，且主動告
    知員警在副駕駛座的腳踏墊上還有一袋子彈，員警因而查獲
    扣案槍枝及子彈，以及壬○○坦承犯非法持有具有殺傷力子彈
    罪等情，有證人即臺南市政府警察局保安大隊員警庚○○於本
    院審理中之證述可憑，並有自願受搜索同意書、臺南市政府
    警察局保安大隊搜索扣押筆錄、扣押物品目錄表、扣押物品
    收據、搜索扣押照片10張，臺南市政府警察局槍枝初步檢視
    報告表及照片10張，監視器畫面截圖共計14張及監視器錄影
    影像光碟1片，壬○○之臺南原佃郵局、帳號00000000000000
    號郵政存簿儲金簿封面暨交易明細，臺南市政府警察局刑事
    警察大隊109年度保管字第172號扣押物品清單（壬○○扣押物
    品：放置手槍紙盒1個），臺南市政府警察局刑事警察大隊1
    09年度槍保字第9號扣押物品清單（壬○○扣押物品：非制式
    手槍、含彈匣2個、管制編號0000000000號），臺南市政府
    警察局刑事警察大隊109年度彈保字第7號扣押物品清單【壬○○扣押物品：制式子彈152顆（9mm、LUGER GARTRLDGES、含
    4個子彈紙盒）、制式彈殼51顆（鑑定時試射）、非制式子
    彈3顆、非制式彈殼1顆（鑑定時試射）】，本院110年1月14
    日勘驗壬○○提款及己○○駕車至「行家模型槍店」之監視器錄
    影影像光碟之勘驗筆錄等附卷可稽，再上開如附表所示扣案
    槍枝及子彈，經送請內政部警政署刑事警察局鑑驗結果：⒈
    送鑑手槍1支（槍枝管制編號：0000000000，含彈匣2個）認
    係改造手槍，由仿半自動手槍製造之槍枝，換裝土造金屬槍
    管而成，擊發功能正常，可供擊發適用子彈使用，認具殺傷
    力。⒉送鑑子彈207顆，鑑定情形如下：①200顆，認均係口徑
    9×19mm制式子彈，採樣50顆試射，均可擊發，認具殺傷力。
    ②3顆，認均係口徑9×19mm制式子彈，採樣1顆試射，可擊發
    ，認具殺傷力。③4顆，認均係非制式子彈，由金屬彈殼組合
    直徑約8.9mm金屬彈頭而成，採樣1顆試射，可擊發，認具殺
    傷力等情，有內政部警政署刑事警察局109年1月6日刑鑑字
    第0000000007號鑑定書（偵卷一第173至178頁）在卷可考，
    足認扣案槍枝及子彈均具有殺傷力，且均為甲○○、丙○○、壬○○所不爭執，自堪信上開部分事實為真正。又壬○○自白其非
    法持有子彈罪犯行部分，核與上開事證相符，應可採信。則
    壬○○所犯非法持有子彈罪犯行部分，已事證明確，應予依法
    論科。
　㈢甲○○、丙○○、壬○○固均否認有何非法製造具有殺傷力槍枝犯
    意及犯行，甲○○、丙○○亦均否認有何販賣具有殺傷力槍枝及
    子彈之犯意及犯行，甲○○、丙○○、壬○○並分別以前揭情詞置
    辯，惟查：
  ⒈丙○○與壬○○有共同非法製造扣案槍枝之犯意聯絡及行為分擔
    ，甲○○則與丙○○有共同非法製造槍枝、非法販賣槍枝及非法
    販賣子彈之犯意及犯行：
　⑴關於證人即同案被告壬○○之證述部分：
　①證人壬○○於108年12月18日警詢中證稱：我不知道綽號「阿佑
    」男子是否老闆（指甲○○）的朋友，但我知道他是老闆的客
    人。我是3個月前在「行家模型槍店」選購空氣槍及一些物
    品時，剛好遇到「阿佑」男子也來到店内，因而認識「阿佑
    」的。沒有人介紹我到「行家模型槍店」購買槍枝及子彈，
    是我自己開車到該路段看到才停下來進入店内選購模型槍物
    ，第1次去就是在3個月前，第1次去就認識「阿佑」男子了
    。去過「行家模型槍店」應該有5-6次，我記得有1次是我去
    店内時「阿佑」男子他就在店内了，另2次是我去店内之後1
    小時内阿佑才到店内。我都以台語稱呼老闆叫「頭仔」，我
    不知老闆的真實姓名。我沒有綽號「阿佑」男子聯絡的電話
    。我不知道他的代步工具。我是108年12月6日（星期五）晚
    上19時至20時之間，我到達「行家模型槍店」内看1把G19型
    模型槍，約1小時内綽號「阿佑」男子也到店内，因店内不
    能柚煙，我與「阿佑」就到店外抽煙聊天，「阿佑」向我稱
    他可以幫我處理我要向老闆購買的那支G19型的手槍，所謂
    「處理」就是改造完成貫通槍管，可以擊發子彈，隨即我就
    到對面的京城銀行提款機，我拿我名下郵局的提款卡在提款
    機領了9萬元，領好錢馬上返回「行家模型槍店」内向老闆
    購買G19型的手槍，老闆開價該把手槍價格是7萬元，我就拿
    出7萬元向老闆購買1把未貫通槍管G19型的手槍模型槍（空
    槍），當時裝手槍的盒子就是被查扣的紙盒，我將紙盒的槍
    枝一起拿到店外面交給綽號「阿佑」男子，我跟「阿佑」男
    子說我有槍枝但沒子彈，綽號「阿佑」男子說那子彈沒問題
    ，當時並無談論改造完成的槍枝及子彈是多少價錢，他約我
    於12月8日(星期日）晚上21：30到原地(模型槍店外面騎樓)
    見面再說，然後我就開著我的AMH-2828號自小客車返回安南
    區。12月8日我開著AMH-2828號自小客車約20:50到達「行家
    模型槍店」外，我車子停在隔壁理髮店（面對行家店面的左
    手邊），我下車先到理髮店花100元理頭髮，時間約10幾分
    鐘就理好了，我理完髮後出來騎樓都未見到綽號「阿佑」男
    子，於是就進入「行家模型槍店」内找老闆聊天，大約21:3
    0綽號「阿佑」男子開店門叫了我，叫我出去外面談，我走
    出去後，綽號「阿佑」男子向我說東西(指手槍及子彈207顆
    )在那邊，我說我沒有要子彈這麼多，你幹嘛拿那麼多，他
    就說他就是這樣子賣，沒有接受這些子彈數量就不賣給我，
    他說全部手槍及子彈價錢共10萬元，我身上只有5萬元，所
    以又跑到對面的京城銀行提款機，再以我的郵局提款卡領了
    5萬元，凑成10萬元再走回「行家模型槍店」騎樓下與「阿
    佑」男子會合，我到「阿佑」男子放置槍枝及子彈的隔壁騎
    樓下花盆旁，拿取1個布娃娃的絨布袋，我大約檢視絨布袋
    裡面裝著手槍1支及子彈4盒，然後我就將10萬元交給「阿佑
    」男子，他叫我拿了東西後就先離開。我在「行家模型槍店
    」選購的未打通槍管的模型槍交給綽號「阿佑」男子，與綽
    號「阿佑」男子隔2天販售給我已貫通槍管的手槍，應該是
    同1支手槍，我是記槍身有G19的型號及紙盒。在「行家模型
    槍店」選購未打通槍管的模型槍，老闆沒有附贈模型槍子彈
    給我。(問：老闆知道你購買模型槍是要交給綽號「阿佑」
    男子改造？)我沒跟老闆講。(問：你在選購G19型的模型槍
    時，有詢問老闆該型號可換已貫通之槍枝擊發子彈之事嗎？
    )我沒有問，都是「阿佑」男子跟我講的。我確實花17萬元
    才取得該把已改造完成的手槍及207顆子彈，「阿佑」男子
    沒有特別跟我說子彈每盒價格及散裝1顆價格，他就整數向
    我收10萬元。「行家模型槍店」老闆只說「阿佑」男子是他
    的客人。我約21時30分取得手槍及子彈，開車到臺南市北區
    成功路與臨安路口就被警方攔檢了……。如果「阿佑」男子賣
    給我的槍枝及子彈有問題，我應該會到「行家模型槍店」找
    老闆問，問可否聯絡「阿佑」男子或問他有再到店內沒有。
    「行家模型槍店」老闆給我名片，我有在電話簿輸入「行家
    0000000000」，阿佑男子我沒有他的聯絡方式等語（警卷二
    第375至382頁）。
　②證人壬○○於109年7月8日偵查中證稱：扣案槍彈取得過程是當
    時我在行家模型店買模型槍，有一個「阿佑」之人來跟我說
    可以改槍，我就給他改。不知道「阿佑」之真實姓名年籍，
    但是他是行家模型店的常客，我之前就在店裡看過他好幾次
    。我把整支槍交給他，他改了槍管、撞針。（問：整個過程
    「行家模型槍店」店員甲○○有無參與？）我不知道，他沒有
    與我接觸。（問：但當天不是甲○○打電話叫你去的嗎？）我
    之前就有跟他說，如果他開店，要打電話給我。（問：說明
    108年12月6日在行家模型店「阿佑」找你接洽改槍經過？）
    當天我到行家模型店看模型槍，之後「阿佑」來了，我們先
    去外面講，講一講我就進去買了一把操作槍交給「阿佑」。
    因為他（指「阿佑」）對槍很懂，當天我們在店外「阿佑」
    說他要幫我處理，所以我才去買一把操作槍交給他。（問：
    108年12月8日實際交易槍枝經過為何？）當天晚上8時50分
    我到行家模型店與老闆（指甲○○）聊天，「阿佑」於9時30
    分到，叫我到外面，用手比隔壁的花圃下，我就去拿，是用
    布包著的一把槍、4盒子彈。（問：當初「阿佑」有無說還
    有子彈？）「阿佑」那時候說改槍時就有子彈，只是我沒想
    到有那麼多子彈。（問：「阿佑」於行家模型店叫你出去時
    ，甲○○是否知情？）他在裡面，我不知道他有無看到。（問
    ：你們在外面講話、取槍過程，甲○○是否有看到或知情？）
    我不知道。（問：是否知道何人把那些槍彈放在花圃下？）
    跟我比槍彈放哪裡的是「阿佑」，但是我不清楚是誰放的。
    我交給「阿佑」10萬元，……，錢是「阿佑」拿走，我取得一
    把槍、4盒子彈200多發等語（偵卷一第235至237頁）。
　③證人壬○○於偵查中本院108年12月10日羈押訊問時供稱：我昨
    天有承認我是如何拿到槍，是「阿佑」這個人，行家模型店
    老闆也有跟我聯絡，他說9點半天佑會來，我才會去拿那些
    子彈，出來就被抓到。我手機也有行家老闆跟我聯絡的紀錄
    。……並不是買槍就是要戰爭什麼樣。我原本購買100顆，但
    對方跟我說這個以後就沒有了，可遇不可求等語（聲卷一第
    33頁、第34頁）。
　④證人壬○○於本院審理中證稱：108年12月6日晚上7、8點時，
    我有到行家模型店買1支G19型操作槍，甲○○和我接洽買槍。
    當時這支操作槍的槍管沒有貫通，甲○○有附1組撞針，還沒
    有裝進去。我是有問甲○○這個撞針怎麼裝，甲○○叫我問丙○○
    ，丙○○說那個很簡單，我就沒有問了。那天我總共交了7萬
    元，是G19型操作槍本身的錢。我之前在行家模型店有認識
    、有看過丙○○。過2天甲○○叫我9點半過去，是12月8日吧。
    我應該是9點就到了，我去隔壁剃頭髮，剃完頭髮我就過去
    店裡。當時只有甲○○在，甲○○叫我等一下。後來是丙○○叫我
    去騎樓下拿槍枝和子彈，差不多是9點半的時候。丙○○跟我
    說東西放在花圃，然後要再給他10萬元，錢我是交給丙○○的
    ，包括子彈，還要再給10萬元。我去京城銀行領至少5萬元
    ，因為我當時身上好像有5萬元……。槍枝跟子彈用絨毛布的
    袋子裝著，就是本院卷二第134頁編號7照片中的絨布袋。我
    上車時拿起絨布袋來，槍就掉在我的椅墊上，我就蓋起來，
    子彈放在下面的腳踏墊。我於108年12月6日買G19型操作槍
    時是老闆甲○○介紹的。我看到那把槍時是放在紙盒裡面，有
    2個彈匣。我當初是跟丙○○講我也要子彈。我當天買完槍以
    後，我槍放在那裡，我就走了，等他們弄好再過去拿。108
    年12月8日我有再去「行家模型槍店」，是丙○○跟我說東西
    放在那邊。我有大約看，槍是放在上面，是一個紙盒，本來
    就開開的，其他放在下面。我有掀開紙盒，我沒有把子彈拿
    起來看，是4盒子彈，我知道4盒子彈有200顆。是丙○○跟我
    說還要再付10萬元。我到「行家模型槍店」甲○○叫我等一下
    ，沒有叫我等誰，丙○○叫我出去的，丙○○就指向花圃那邊。
    當天沒有看到是誰把裝槍彈的絨布袋放在花圃。裝槍及子彈
    的絨布袋，抓到的時候就有搜到了，就是剛才那個（指本院
    卷二第134頁照片中的絨布袋）。我在警詢時是說絨布袋，
    我應該沒有說類似21年皇家禮炮的絨布袋，「似21年皇家禮
    炮的絨布袋」是警察打的，他用一個括號。我當天買了模型
    槍，將7萬元交給甲○○之後，等老闆甲○○通知。（問：108年
    12月8日晚上6點23分時，甲○○為什麼打電話給你？）甲○○叫
    我（晚上）9點半去店裡。（問：這樣你就知道是什麼意思
    了嗎？）知道，意思應該就是要交槍彈了。我在108年12月1
    8日警詢筆錄中所稱的「阿佑」是丙○○。我在108年12日18日
    警詢筆錄中回答：「我開著AMH-2828號自小客車約20時50分
    到達『行家模型槍店』外，我車子停在隔壁理髮店，我下車先
    到理髮店花100元理頭髮，時間約10幾分鐘就理好了，我理
    完髮後出來騎樓都未見到綽號『阿佑』男子，於是進入『行家
    模型槍店』內找老闆聊天，大約21：30綽號『阿佑』男子開店
    門叫了我，叫我出去外面談。我走出去後，綽號『阿佑』男子
    向我說東西（指手槍及子彈207顆）在那邊，我說我沒有要
    子彈這麼多，你幹嘛拿那麼多，他就說他就是這樣子賣，沒
    有接受這些子彈數量就不賣我，他說全部手槍及子彈價錢共
    10萬元。我身上只有5萬元，所以又跑到對面的京城銀行提
    款機，再以我的郵局提款卡領了5萬元，湊成10萬元再走回『
    行家模型槍店』騎樓下與『阿佑』男子會合，我到『阿佑』男子
    放置槍枝及子彈的隔壁騎樓下花盆旁，拿取1個布娃娃的絨
    布袋，我大約檢視絨布袋裡面裝著手槍1支及子彈4盒，然後
    我就將10萬元交給「阿佑」男子。（問：提示偵卷一第207
    至210頁壬○○109年2月6日偵訊筆錄，你當時回答「約108年1
    2月6日在行家模型槍店，我去看模型槍，以前我就有跟阿佑
    聊過天，當天我到店裡過了1、2小時，他就過來了，之前我
    們在模型店就見過好幾次，他知道我一直在看店裡那支模型
    槍，他就跟我說他可以幫我改那把槍，改完性能會很好，所
    以我就去領了9萬元，用7萬元向模型店買了我喜歡的那把槍
    ，然後交給阿佑改造」你當時所述是否正確？）（證人思考
    後答覆）是實在。（問：提示壬○○109年2月6日偵訊筆錄，
    當時檢察官問你「改造費用及何時取得？」，你答「費用他
    沒有說，說改好再算，當天我們約星期日見面，且他說會連
    同子彈拿給我」這段是否正確？）應該是有這樣講。我記得
    是甲○○打電話叫我去，我才去的。（問：你很多次的陳述都
    如筆錄中所記載，剛才也提示給你看過，你在派出所就說你
    和丙○○約好星期日要見面，你當時所述是否實在？）這樣應
    該是我跟他（指丙○○）有約，但我不知道時間是何時，老闆
    會打電話。我在109年7月8日偵訊中證稱「我交給『阿佑』10
    萬元，其中9萬是去領的，身上有1萬元」，當時所述不正確
    ，應該是記錯了，當時是我身上有5萬元，我再去領5萬元湊
    10萬元交給丙○○等語（本院卷二第377至413頁）。
　⑤壬○○上開於警詢、偵查及本院所述部分，大致前後相符，依
    其上開所為證述，壬○○在案發3個月前第1次至「行家模型槍
    店」選購空氣槍等即已認識丙○○，第1次去「行家模型槍店
    」，丙○○就在店內，另2次壬○○至「行家模型槍店」之後1小
    時內丙○○就到店內。壬○○於108年12月6日19時至20時許，至
    「行家模型槍店」選購未貫通槍管的1支G19型操作槍時，約
    1小時內丙○○也來到「行家模型槍店」店內，因為G19型操作
    槍有附1組撞針，壬○○詢問甲○○這個撞針怎麼裝上去，甲○○
    叫壬○○去問丙○○，丙○○與壬○○走到「行家模型槍店」店外抽
    煙，丙○○即向壬○○炫遊說可以幫其將G19型操作槍改造、貫
    通槍管，成為可發射子彈具有殺傷力之槍枝，並可販賣一批
    具有殺傷力子彈予壬○○等事宜，壬○○隨即至「行家模型槍店
    」對面京城銀行提款機提領9萬元後再返回「行家模型槍店
    」內。壬○○詢問甲○○G19型操作槍1支的價格，甲○○開價為7
    萬元，壬○○因此拿出7萬元向甲○○購買該支未貫通槍管、不
    具有殺傷力之G19型操作槍（放在扣案紙盒內），壬○○將裝
    有上開G19型操作槍的紙盒拿到「行家模型槍店」店外交付
    丙○○進行改造為具有殺傷力槍枝，並向丙○○購買具有殺傷力
    子彈一批，丙○○與壬○○約定108年12月8日（星期日）交付改
    造完成槍枝及販賣交付具殺傷力子彈一批，見面的正確時間
    甲○○會打電話告知壬○○，改造費用及販賣子彈費用等12月8
    日（星期日）丙○○與壬○○2人見面時再說。迨至12月8日18時
    23分許甲○○打電話通知壬○○，告知丙○○將於同日21時30分來
    到「行家模型槍店」，壬○○於同日20時50分許到達「行家模
    型槍店」，因未見丙○○乃進入店內等候。丙○○則約於同日21
    時30分許到達該店，並將上開改造完成具有殺傷力扣案槍枝
    及子彈（共計207顆），裝入一只絨布袋內，再放置在「行
    家模型槍店」門口騎樓下花盆內。嗣丙○○請壬○○至店外，示
    意壬○○槍枝及子彈放在門口騎樓下花盆內，並告知改造槍枝
    及販賣子彈（共計207顆）的費用為10萬元。壬○○至該店騎
    樓下花盆確認槍枝及子彈無誤後，因僅攜帶現金5萬元，隨
    即至「行家模型槍店」斜對面京城銀行自動提款機再提領現
    金5萬元後，將10萬元交付丙○○，再至上開花盆拿取扣案槍
    枝及子彈，並將槍枝及子彈放置在其所駕駛之車牌號碼000-
    0000號自小客車內，駕車離去而非法持有之，同日21時40分
    許，壬○○駕車行經臺南市北區成功路與臨安路口時為警查獲
    等情。
　⑥證人壬○○嗣於本院審理中翻異前詞，證稱：我們原本就有講
    了，用到好17萬元，用到好就先買1支，第二次交錢的時候
    看子彈多少錢。我本來就是要買改造的。我在講要買改造槍
    枝的過程，我主要跟甲○○講，丙○○沒有跟我講什麼話。我只
    是問丙○○撞針怎麼裝，丙○○跟我說那個很簡單，就沒有講了
    。甲○○就說他可以處理，改造那把手槍包括買子彈，我都是
    跟甲○○談的。我交了7萬元，是G19型操作槍本身的錢。甲○○
    是跟我說他有辦法改。付錢給甲○○之後，因為我們（指壬○○
    與丙○○）在外面聊天，這支操作槍我就拿給丙○○了。老闆和
    丙○○跟我說放在那邊就可以了，就是把槍留在他們的店那裡
    ，他們就會處理了，丙○○是在店外。（問：你為何把改造的
    操作槍交給丙○○？）是甲○○說的。應該是17萬元買1支槍跟2
    07顆子彈，當時所講的是不對的。這部分裡面有在幫老闆（
    指甲○○），因為甲○○跟我說過他店裡全部模型槍的總價值是
    300多萬元。我如果說甲○○答應要賣改造手槍給我，甲○○會
    被抓到。我在108年12月18日警詢時回答「隨即我就到對面
    的京城銀行提款機領了9萬元，領好錢馬上返回『行家模型槍
    店』內向老闆購買G19型的手槍，老闆開價該把手槍價格是7
    萬元，我就拿出7萬元向老闆購買1把未貫通槍管G19型的手
    槍模型槍，當時裝手槍的盒子就是被查扣的紙盒，我將紙盒
    的槍枝一起到店外面交給綽號『阿佑』男子」這時候已經跟老
    闆及「阿佑」確定好了，要把那把槍處理好，「阿佑」就是
    丙○○。處理好就是買一支改造好的，我是跟甲○○、丙○○二人
    同時講的。他們2人同時在店內，我就說我要一支改好的手
    槍，還要子彈。老闆甲○○跟我說好，他幫我處理。丙○○只是
    單純在場，沒有講話。我不確定槍是否甲○○要交給丙○○去改
    等語（本院卷二第379頁、第380頁、第399頁、第400頁、第
    405頁、第406頁、第407頁）。惟壬○○所為上開證述情節有
    下列不合理而可疑之處，尚難採信：（A）壬○○證稱當時其
    在「行家模型槍店」表示要買一支改造好槍枝及子彈，主要
    跟甲○○講，甲○○說他可以處理改造槍枝及買子彈，丙○○沒有
    講什麼，只是單純在場，以17萬元買1支改造槍枝及207顆子
    彈等語，復證稱：我不確定槍是否甲○○要交給丙○○去改造等
    語。如果屬實，壬○○僅須付款7萬元予甲○○即可，由甲○○全
    權處理後續改造槍枝及交付子彈等事宜，壬○○根本無須向甲○○拿取該把G19型操作槍，更無須親自再將該把操作槍交付
    給丙○○。然壬○○卻證稱：付錢給甲○○7萬元之後，將操作槍
    交給丙○○云云，或證稱：我將操作槍交給丙○○是因甲○○說的
    云云，顯然不合理。（B）壬○○再三證稱：108年12月6日其
    在「行家模型槍店」對面京城銀行提款機提領9萬元後，返
    回「行家模型槍店」內詢問甲○○該把G19型操作槍價格為7萬
    元，因此交付甲○○7萬元以購買該把G19型操作槍等語，而依
    附卷壬○○之臺南原佃郵局郵政存簿儲金簿封面暨交易明細影
    本（帳號：00000000000000號）所示（警卷二第401頁），
    壬○○確於108年12月6日提款5次（2萬元4次，1萬元1次），
    共計9萬元。如果壬○○當初在「行家模型槍店」內同時向在
    場的甲○○及丙○○講妥（主要跟甲○○講），要以17萬元購買1
    支改造好的槍枝及一批具有殺傷力子彈云云，衡情自不應單
    獨就該把未貫通槍管、不具有殺傷力之G19型操作槍要求壬○○先付費購買，則壬○○證稱其向甲○○詢問該把G19型操作槍的
    價格為7萬元，因此至該模型槍店對面京城銀行提款機提領9
    萬元，回來店內以7萬元購買該把操作槍，亦不合情理。（C
    ）再者，若係壬○○與甲○○、丙○○談妥以17萬元買1支改造槍
    枝及207顆子彈，而甲○○要求壬○○先付7萬元云云，按理壬○○
    既已先知悉要付7萬元，則其至京城銀行提領7萬元即已足夠
    ，何須超額提領9萬元，壬○○所述情節，亦悖於常理。（D）
    又若果壬○○於108年12月6日至「行家模型槍店」已與甲○○、
    丙○○談妥要以17萬元購買1支改造好的槍枝及一批具有殺傷
    力子彈，並已於當天付款7萬元購買1支未貫通槍管、不具有
    殺傷力之G19型操作槍云云，則壬○○於108年12月8日再赴「
    行家模型槍店」取扣案槍枝及子彈時，已明知餘款為10萬元
    ，衡之情理應預圥準備10萬元之餘款始赴「行家模型槍店」
    取扣案槍枝及子彈，較為合理，惟壬○○於警偵及本院始終證
    稱：其於12月8日晚上至「行家模型槍店」見到丙○○後，丙○○告知他餘款為10萬元，因僅攜帶現金5萬元，隨即至「行家
    模型槍店」斜對面京城銀行自動提款機再提領現金5萬元後
    ，將10萬元交付丙○○，再至上開花盆拿取扣案槍枝及子彈等
    語，顯然壬○○應非於12月6日購買該支G19型操作槍時已與甲○○、丙○○談妥要以17萬元購買1支改造好的槍枝及一批具有
    殺傷力子彈。（E）壬○○固證稱其先前於警偵中所為證述是
    因為想幫甲○○閃責任，因為其如果咬甲○○出來，那些槍就會
    被警察查獲到就是300、400萬元，其怕他的老闆改會找其或
    是怎樣，就是怕其會咬他們店出來，害他們被查獲那麼多模
    型槍等語（本院卷二第409頁），所以證稱：甲○○叫我去問
    丙○○如何裝上撞針，我與丙○○到店外抽煙聊天，丙○○跟說可
    以將G19型操作槍改造、貫通槍管，成為可發射子彈具有殺
    傷力之槍枝，並可販賣一批具有殺傷力子彈給我，我沒有跟
    甲○○講購買模型槍是要交給丙○○改造等語。惟查，壬○○於10
    8年12月18日警詢中已供出：如果「阿佑」男子賣給我的槍
    枝及子彈有問題，我應該會到「行家模型槍店」找老闆問，
    問可否聯絡「阿佑」男子或問他有再到店內沒有；「行家模
    型槍店」老闆給我名片，我有在電話簿內輸入「行家000000
    0000」。」我沒有辦法聯絡「阿佑」，不代表我沒辦法聯絡
    老闆等語（警卷二第380頁、第382頁），並帶同員警前往購
    買槍枝、子彈之「行家模型槍店」及提領款項之京城銀行查
    證拍照，復提供其所持用之門號0000000000號手機扣案，供
    員警查證其在與丙○○無法聯絡之情況下，可約定在12月8日2
    1時30分在原地之「行家模型槍店」見面交貨，並於同日之1
    2月8日甲○○有於18時23分撥打電話給壬○○等情，有員警查證
    之刑案紀錄相片2張（警卷二第384頁）及壬○○所持用手機之
    通話紀錄翻拍照片24張（警卷二第385至393頁）在卷足憑，
    員警復因壬○○之供出持有槍枝及子彈來源，並帶同員警查證
    交易槍枝、子彈及提款銀行地點等過程，據以循線聲請通訊
    監察蒐證等偵查作為，因而查獲丙○○、甲○○等人到案，此有
    臺南市政府警察局刑事警察大隊110年5月28日南市警刑大偵
    四字第1100284925號函在卷可按（本院卷三第91頁），堪認
    員警確依壬○○108年12月18日警詢證稱已循線查獲甲○○，則
    壬○○證稱其於警偵中關於甲○○之證述、本案經過細節均不實
    在，當初是為了幫甲○○閃責任，因為如果咬甲○○出來，那些
    槍就會被警察查獲到就是300萬元、400萬元云云，顯不可採
    。況「行家模型槍店」內的其他模型槍，如果屬合法，沒有
    改造，無殺傷力，亦無違法遭查扣致損失300萬元或400萬元
    可言，壬○○所述其於警偵中關於甲○○之證述、本案經過細節
    均不實在云云，其理由顯難憑採。（F）另壬○○上開所證述
    之經過情節，與甲○○於偵查及本院審理中所述情節（甲○○以
    7萬元價格販賣交付壬○○1把未貫通槍管的G19型操作槍，當
    時丙○○是在「行家模型槍店」門口，有關該把G19型操作槍
    如何裝上撞針等問題，甲○○請壬○○去店外面問丙○○，壬○○於
    108年12月6日購買該把G19型操作槍當天，有與丙○○在「行
    家模型槍店」門口攀談等等細節，詳下述），亦完全不符。
    況甲○○於本院審理中證稱：案發時「行家模型槍店」只有臺
    中、臺南這2間店而已。他自己不清楚「行家模型槍店」內
    的槍枝成本多少，沒有算過，壬○○更不清楚等語（本院卷三
    第58頁），則壬○○證稱：其先前於警偵中所為證述是因為想
    幫甲○○閃責任，因為如果咬甲○○出來，那些槍就會被警察查
    獲到就是300、400萬元云云，其說詞及理由顯無法成立。綜
    上，壬○○事後於本院翻異前詞所為上開證述，既不合常理，
    且與共犯即甲○○所述完全不合，自難以憑採，應以壬○○前開
    所述與事實相符之情節較為可信。
　⑵證人即同案被告甲○○之證述部分：
  ①證人甲○○於109年3月31日偵查中證稱：我是「行家模型槍店
    」店員。客人問我槍枝的問題，我不懂的就會請客人去問丙○○，他們之後與丙○○交流什麼我不知道。（問：警詢時稱你
    介紹丙○○給客人是因為丙○○會「處理槍枝」？）是，店內販
    售的槍枝是合法槍枝，沒有辦法打出聲光效果，如果要打出
    聲光效果，要裝撞針，我不會，所以我請他們去找丙○○，我
    沒有再介入他們之間的事情，所以「處理槍枝」在我認為是
    處理聲光效果。我警詢中稱可以打空包彈，與聲光效果同樣
    意思。如果是槍砲彈藥刀械管制條例所稱可發射子彈，具有
    殺傷力的槍枝，這種槍開槍會有聲光效果。（問：是否知悉
    丙○○有在改造槍枝？）我只看過可以打空包彈的槍，其他的
    可以擊發子彈具有殺傷力的槍枝，我有耳聞，但沒有親眼見
    過。（問：他在改造槍枝的工具？）我不太清楚，他說有在
    ebay購買藥室刀，我只知道9mm、5.56二把，但我不知道用
    法，用途好像是讓藥室跟子彈比較合，我有在youtube看怎
    麼用。（問：12月6日、12月8日壬○○這2次到你們店裡，店
    內有無其他人？）有，但我無法區分那2天分別有誰。我印
    象中丙○○、「敞篷哥」（指被告己○○，詳下述），這2人都
    在店前檯階，因為我有放煙灰缸在那邊，所以有人會在那邊
    抽菸，他們2人也有進到店內，但我沒印象他們2人進到店裡
    有無異狀。【問：你警詢稱他們3人（指壬○○、丙○○、己○○
    ）在12月8日有去「行家模型槍店」並在店門口碰面，但我
    不知道他們在做什麼？】是，我檢視警察提示的監視器翻拍
    照片，我才確定的。（問：你為何要傳步槍照片給丙○○？）
    我只是要告訴他，我們新產品到了，他與「敞篷哥」都是熟
    客，若有新產品我會傳給他們2人，但那支步槍我只有傳給
    丙○○，因為他的消費能力比較高等語（偵卷三第55至57頁）
    。
　②證人甲○○於109年5月14日偵查中證稱：在「行家模型槍店」
    任職期間，客人名叫「阿佑」的只有丙○○1人。在108年11月
    21日晚間，曾與丙○○、己○○一起去壬○○所經營位於海佃路的
    冠軍娃娃機店見面。我個人是認識丙○○、己○○，他們是我店
    裡的客人，後來壬○○也有來店裡買過槍，我跟壬○○聊天時，
    他得知我喜歡夾娃娃，他就說他經營不只1家娃娃機店，我
    當天就過去捧場，己○○、丙○○是我找過去的，因為他們也喜
    歡夾娃娃。在我找丙○○、己○○去壬○○的店見面之前，他們與
    壬○○在店裡就有認識。（問：警詢中稱壬○○被查扣之200顆
    總共4盒子彈，是丙○○提供的，依據為何？）在丙○○被臺中
    警方查獲之前，我就知道丙○○有買一批子彈，並且有帶來店
    裡給我拍照看過，本件壬○○被査扣子彈，警察有拿照片給我
    看，包裝和丙○○拿給我看的一模一樣，所以我當時就說壬○○
    被扣案子彈，應該是丙○○賣他的，後來丙○○在店裡跟我聊天
    ，也有講過，但我忘記日期了，丙○○是說「上次你店裡那個
    請我處理槍的客人，他也有跟我買子彈」，但沒說實際數量
    ，直到警察査獲，我才知道丙○○賣他 200 顆，可是我確定
    丙○○有跟我說，他有賣子彈給壬○○。剛才所述丙○○有賣子彈
    給壬○○的內容實在。槍枝是丙○○帶去的。我透過監視器看到
    壬○○拿錢給丙○○，地點在店門口，但透過監視器，無法確認
    金額等語（偵卷二第372頁、第373頁、第374頁）。
　③證人甲○○於本院審理中證稱：108年1月起在「行家模型槍店
    」任職，負責產品銷售介紹買賣。（問：有無包括其他服務
    ，例如如何操作槍枝、裝撞針等？）換裝撞針沒有硬性規定
    ，一樣產品摸久了都大概看的懂，但是我並沒有實際操作過
    。任職期間至本案案發間，無親手幫客人換過撞針。108年1
    2月6日壬○○是來店裡買G19型操作槍。他買的那把G19型操作
    槍的槍管是實心管，槍管無貫通，也沒有裝撞針。他來詢問
    有無在賣操作槍，有無比較熱賣或是推薦的，我就說這一支
    目前很多人在買，他就購買了。因為那把槍有附安全撞針，
    他詢問我要怎麼裝，因為那把槍我還沒有仔細的摸索過，我
    就回答我不會。我在警偵提到丙○○會改槍枝，是從操作槍改
    成模擬槍，單純把撞針放上去，就變成道具槍（指模擬槍）
    ，聊天的時候，聽他（指丙○○）有講過。案發前店內賣了G1
    9數十支。G19這把槍，除了槍本身外，有安全撞針，彈簧、
    2個彈匣。108年12月8日有與在場壬○○通話過。（問：提示
    警卷一第102頁109年3月31日甲○○警詢筆錄第8頁，警察問「
    為何要介紹客人跟丙○○認識？」你答「因為客人在購買前會
    先問我有沒有認識會處理槍枝的，有的話才會跟我買合法的
    操作槍，然後我知道丙○○會改槍，所以我才介紹客人跟丙○○
    認識」，你回答「客人在購買前會先問我有沒有認識會處理
    槍枝的，有的話才會跟我買合法的操作槍」的意思是什麼？
    是否指客人買或不買操作槍取決於你能否提供改造槍枝的資
    訊或服務？）不是，就算回答沒有，客人也不一定不買。（
    問：為何當初要這樣回答？）因為滿多客人會這樣問的。（
    問：109年3月31日你跟警察說「根據警察給我看108年12月8
    日21時27分行家模型槍店門口的監視器影像後回想，當天丙○○、壬○○、己○○3人都有在行家模型槍店門口碰面，但我不
    知道他們在做什麼」，你當時所述是否正確？）正確，我在
    裡面打電動，所以我根本沒有注意，應該1小時就走了吧。
    我能確定真的有碰面，但時間我無法確定多久。他們有互動
    。（問：提示偵卷二第349頁109年5月14日甲○○警詢筆錄，
    警察提示0968門號的通聯紀錄，讓你回想108年11月21日當
    天情形，你答稱「我Google了壬○○的冠軍娃娃機店後，我就
    坐丙○○的車子，己○○就開著他的敞篷車載他女友，就去冠軍
    娃娃機店。我與己○○、丙○○進去店內夾娃娃，我接到老闆電
    話，我講了約20、30分鐘，丙○○在旁邊夾娃娃，後來己○○與
    他女友先離開，我快講完電話轉身時，我看到丙○○與壬○○2
    人在夾娃娃店門口有說有笑的聊天著」等語，確實是你當時
    的記憶嗎？）不是記憶，是事實。在「行家模型槍店」的月
    薪2萬5千元左右，業績會分紅。（問：你於109年3月31日警
    詢時答稱「我都會介紹店內購買操作槍的客人給丙○○認識，
    因為客人都會問我有無會處理槍枝的。有的話才會跟我買合
    法的操作槍，因為我知道丙○○會改槍，所以我才介紹客人跟
    丙○○認識，我從108年中旬開始都介紹客人與丙○○認識改槍…
    …。」所述是否實在？）實在。（問：你於109年3月31日警
    詢時稱：「壬○○來行家模型店買操作槍就是12月6日那天，
    我記得那天丙○○也有在場。」所述是否實在？）實在。（問
    ：你於109年3月31日警詢時稱：「我知道丙○○有在改造槍枝
    ，要改成有殺傷力的改造手槍」。警察問「你怎麼知道丙○○
    會改槍」，你答「這是丙○○自己說的，他在108年中旬自己
    說的」，所述是否實在？）實在。（問：提示同上警詢筆錄
    ，警察問：「為何壬○○會拿到適合的9mm制式子彈200顆？」
    你答：「這不是我推銷的。是丙○○推銷他購買的。」是否實
    在？）實在。（問：提示同上警詢筆錄，警察問「為何知道
    丙○○有賣壬○○9mm制式子彈200顆？」你答「是丙○○本人跟我
    說的，但賣幾顆還有價錢我不知道。而且丙○○賣之前有給我
    看過他拿一顆9mm子彈於手上的照片。」所述是否實在？）
    實在。那是之前，不是108年12月6日、8日那陣子。就是我
    手機裡的照片。手機的拍攝日期是10月26日。他把子彈拿到
    行家模型店說這是真的子彈，我就拍起來，但我沒有拆開裡
    面。（問：提示同上警詢筆錄，你回答「丙○○賣壬○○子彈之
    前有給我看過他拿一顆9mm子彈放在手上的照片」所述是否
    實在？）實在。時間在10月26日之後沒幾天。（問：提示警
    卷二第447至455頁丙○○Line、Messenger對話紀錄擷圖，是
    你與丙○○的對話紀錄？）是。（問：對話紀錄中，12月8日1
    0時，你先傳步槍照片給丙○○，丙○○回覆你說他約9點半到？
    ）因為丙○○是我們的常客，有新品就想說會不會先買，我就
    傳給他看，丙○○就回覆他當天晚上9點半到。12月8日我打電
    話給壬○○，請他來拿清槍工具組時，他就問我說丙○○今天會
    來嗎？我就照實講，我說「阿佑」晚上9點半會來，因為丙○○早上就告訴我晚上9點半要來，我傍晚才告訴壬○○的。偵卷
    二第183頁操作槍改模擬槍步驟表，如何把操作槍改成模擬
    槍的步驟是我寫的。我不會將G19型操作槍改成模擬槍，步
    驟是概念，並不是每一支都通用，G19型操作槍丙○○會裝成
    模擬槍。他還口頭告訴我他會改成有殺傷力的槍。偵卷二第
    191頁「行家模型槍店」監視器畫面擷圖第6格是12月8日我
    看到壬○○、丙○○、己○○3人站在柱子講話的地點（照片左上
    方柱子處）（問：你所指的小花圃是指何處？）也不是花圃
    ，就是房東太太種的這幾株盆栽（即照片左上方柱子旁的盆
    栽處，經擷圖列印附卷-本院卷三第73頁）。我當時在監視
    器中沒有特別注意到壬○○所說酷企鵝絨布袋。丙○○當時只要
    有空就會跑來「行家模型槍店」，一週應該會來4、5天等語
    （本院卷三第44至48頁、第52頁、第54至55頁、第58至61頁
    、第62至63頁、第64至67頁）。
　④甲○○上開於偵查及本院所證述部分，大致前後相符，亦與前
    述壬○○所為較為可信之證述互核一致，綜合其上開所為證述
    ，其自108年1月起在「行家模型槍店」任職，負責產品銷售
    介紹買賣。108年11月21日甲○○、丙○○、己○○等3人曾至壬○○
    開設的冠軍娃娃機店夾娃娃，當時壬○○曾與丙○○在店門口聊
    天。丙○○一週會來「行家模型槍店」4、5天，「行家模型槍
    店」客人在購買操作槍前詢問甲○○有沒有認識會處理槍枝的
    人，因為甲○○知道丙○○會處理槍枝，會改槍，會將操作槍裝
    上撞針改成模擬槍，也會將操作槍改造成具有殺傷力的改造
    手槍。甲○○會介紹客人跟丙○○認識，有會處理改造槍枝的人
    ，客人才會跟甲○○買合法的操作槍。從108年中旬開始甲○○
    都介紹客人與丙○○認識改槍。108年10月26日丙○○曾拿一盒
    子彈給甲○○看，並告知甲○○這是真的子彈，10月26日之後幾
    天丙○○也給甲○○看他拿1顆9mm子彈在手中的照片，所以甲○○
    知悉丙○○會處理槍枝，改造成具有殺傷力的改造手槍，且知
    悉丙○○有在販賣具有殺傷力的子彈。108年12月6日壬○○至「
    行家模型槍店」購買G19型操作槍時，丙○○也在店門口，壬○○有詢問甲○○如何裝撞針，甲○○請壬○○去店門口問丙○○。當
    天壬○○確以7萬元向甲○○購買1支G19型操作槍，12月8日10時
    22分21秒甲○○傳一張步槍相片給丙○○，丙○○於同日10時22分
    33秒回復文字訊息「我大約9時30分到」，同日18時23分甲○○撥打電話給壬○○並告知，丙○○會於同日21時30分到「行家
    模型槍店」，同日21時30分壬○○、丙○○、己○○3人均有到「
    行家模型槍店」。甲○○透過監視器畫面看見壬○○、丙○○、己○○3人站在「行家模型槍店」騎樓下花盆旁講話互動，也有
    看到壬○○拿錢給丙○○。嗣後丙○○亦有告知甲○○他有賣1批具
    有殺傷力的9mm子彈給壬○○等情。
　⑤至於甲○○於本院審理中證稱：我在偵查中說丙○○會「處理槍
    枝」是指弄成可以打空包彈的那種道具槍（或稱模擬槍），
    他確實能不能改我不清楚。12月6日壬○○來買G19操作槍有嫌
    貴，我不能讓他砍價，就送他一組清槍工具組作為贈品，那
    是1支7、8公分長的棉花刷、同長度小銅刷，裝在塑膠盒裡
    。長度10公分、度4、5公分。當天壬○○是先跟我買了G19型
    操作槍，錢付了，才問我撞針要怎樣裝。我說我不會，門口
    那個抽菸的「阿佑」會，我帶你去問。不是先問撞針再買槍
    。12月8日是打電話通知壬○○來「行家模型槍店」拿清槍工
    具組，是壬○○詢問我「阿佑」今天會來嗎，我就照丙○○簡訊
    上傳的，告訴他「阿佑」晚上9點半會到等語（本院卷三第5
    1頁、第56頁、第62頁、第63頁）。明顯與甲○○上開於偵查
    及本院審理中所為證述不符，亦與前揭壬○○較為可信之證詞
    不符，且該支G19型操作槍價格達7萬元之多，當時壬○○並無
    這麼多現金，其須至「行家模型槍店」對面京城銀行提款機
    領錢（壬○○提領9萬元），若壬○○認為就該支操作槍能否由
    店員甲○○，或甲○○能否介紹人幫他裝上撞針，屬重要的交易
    資訊，衡情不可能先付錢購買該支操作槍後才提出該問題，
    甲○○證稱壬○○是先付7萬元買了操作槍後，才問他撞針要怎
    麼裝，他才介紹壬○○去找丙○○云云，不合情理。再者，甲○○
    證稱12月6日壬○○來買G19型操作槍時，他有答應要贈送壬○○
    一組清槍工具組，12月8日打電話給壬○○是要通知他可以來
    店裡拿，壬○○問起丙○○是否會來，他才告知丙○○同日晚上9
    點半會來店裡，惟為壬○○所否認，證稱：甲○○12月6日當天
    沒有說要送我清槍工具的東西。12月8日是甲○○打電話叫我
    去的，12月6日我和丙○○有約星期日見面，但我不知道時間
    為何，老闆會打電話（本院卷二第380頁、第407頁、第412
    頁）。參以壬○○於12月8日21時30分許在「行家模型槍店」
    取得扣案槍枝及子彈後，隨即將上開槍枝及子彈放置在其所
    駕駛自小客車內駕車離去，約10分鐘後即同日21時40分許即
    為警查獲，扣案物品中並無甲○○所指述其當日所贈送壬○○之
    清槍工具組存在，甲○○上開所述應屬避重就輕之說詞，且與
    卷存事證不符，自不足採信。應以甲○○前述於偵查及本院審
    理中所為證述認與事實相符，較為可採。
　⑶被告丙○○之供述部分：
　　丙○○於本院審理中供稱：扣案4盒口徑9×19mm具有殺傷力制
    式子彈共計200顆（1盒50顆），係由其在108年12月8日21時
    30分許拿至「行家模型槍店」交付，其放在「行家模型槍店
    」門口騎樓下花盆內。上開4盒子彈是他向乙○○以一顆300元
    所購買，買了6盒子彈300顆，共計9萬元，4盒子彈是6萬元
    等語（本院卷一第341至350頁、本院卷三第23至24頁）。
　⑷壬○○、甲○○前開可信且互核相符之證述，並參酌丙○○之上開
    供述，亦有下列補強證據可佐，堪信與事實相符，應可採信
    ：
　①壬○○之臺南原佃郵局、帳號00000000000000之郵政存簿儲金
    簿封面暨交易明細（警卷二第401頁），記載壬○○於108年12
    月6日跨行提款5次，其中金額2萬元提款4次，金額1萬元提
    款1次，合計為9萬元；另同年月8日則跨行提款3次，其中金
    額2萬元提款2次，金額1萬元提款1次，合計5萬元。核與壬○○前開證述其於12月6日至「行家模型槍店」對面京城銀行提
    款機提領9萬元後，返回「行家模型槍店」後詢問甲○○該把G
    19型操作槍價格為7萬元，壬○○以7萬元購買該支G19型操作
    槍，以及12月8日21時30分許壬○○至「行家模型槍店」拿取
    扣案槍枝及子彈時，丙○○告知壬○○將G19型操作槍改造成具
    有殺傷力槍枝之改造費用及販賣扣案具有殺傷力槍枝及207
    顆子彈之費用為10萬元，壬○○因僅攜帶現金5萬元，即至「
    行家模型槍店」對面京城銀行提款機再提領5萬元後，將10
    萬元交付丙○○。
　②丙○○Line、Messenger對話紀錄擷圖7張及解析（警卷二第447
    至455頁、第619頁），此為丙○○與甲○○在108年12月8日之對
    話紀錄（甲○○手機門號為0000000000號，Line暱稱為傘蜥蜴
    。甲○○於12月8日10時22分21秒傳1張步槍相片給丙○○，丙○○
    立即於同日10月22分33秒回復文字訊息以：「我大約9：30
    到」。另依壬○○所持用門號0000000000號之通話紀錄翻拍照
    片24張所示（警卷二第385至392頁），甲○○之行家00000000
    00號手機門號，曾於108年12月8日18時23分撥打電話給壬○○
    ，核與壬○○及甲○○證稱：丙○○與壬○○約定108年12月8日（星
    期日）交付改造完成槍枝及販賣交付具有殺傷力子彈一批，
    見面的正確時間甲○○會打電話告知壬○○，改造費用及販賣子
    彈費用等12月8日（星期日）丙○○與壬○○2人見面時再說。迨
    至12月8日18時23分許甲○○打電話通知壬○○，告知丙○○將於
    同日21時30分來到「行家模型槍店」等語相符。甲○○雖辯稱
    或證稱：12月8日10時22分21秒傳送1張步槍照片予丙○○
　　，是因為丙○○是「行家模型槍店」的常客，有新品就想說會
    不會先買，我就傳給他看等語（本院卷三第62至63頁）。惟
    查甲○○傳送該步槍照片予丙○○，並未附加任何關於該步槍新
    品的介紹、規格、售價或說明，甲○○所述已難採信，況丙○○
    於甲○○上開訊息傳送後12秒內立即回復他會在約21時30分到
    「行家模型槍店」，亦無任何有關該支步槍新品之相關提問
    ，況果若如甲○○所述該支步槍為「行家模型槍店」新品，並
    無當天必須出售之急迫需要，而依甲○○所述丙○○每週會有4
    、5天到「行家模型槍店」，等丙○○隔1、2天至「行家模型
    槍店」時再向其推銷新品即可，甲○○根本沒有在12月8日上
    午特別傳送新品照片向丙○○推銷之必要，顯見甲○○傳送上開
    步槍照片絕非向丙○○推銷步槍新品，請丙○○來店有空參觀之
    意，應係詢問丙○○當天何時可到「行家模型槍店」交付壬○○
    所委託改造之槍枝及所購買具有殺傷力之子彈。甲○○此部分
    證述或辯解應不可採信。
　③卷附操作槍改模擬槍（裝上撞針）步驟表（偵卷二第183頁）
    ，係由甲○○所撰寫，其內記載：「⑴選購好槍型→將安全撞針
    量好撞針孔長度。⑵將撞針孔塞子取出。⑶用手磨機將撞針頭
    切下，並修好長度（用夾子夾著磨）。⑷將彈簧放入→放入撞
    針→放入擋版。經本院將上開甲○○所寫步驟表提示予丙○○，
    證人丙○○於本院證稱：甲○○都會教，甲○○這樣講是對的等語
    （本院卷三第40至41頁）。顯見甲○○確實會將G19型操作槍
    裝上撞針，甲○○證稱其不會幫G19型操作槍裝上撞針，所以
    介紹壬○○去詢問在店門口抽菸的丙○○云云，係屬一種託詞或
    藉口。蓋甲○○在12月6日以前即明知丙○○會將操作槍改造為
    具有殺傷力之槍枝，亦有在販賣具有殺傷力之子彈，其在壬○○來店探詢G19型操作槍能否裝上撞針時，見壬○○有意改造
    槍枝，向壬○○推稱自己不會裝，請壬○○詢問在店外抽菸的丙○○，衡情目的應在委由丙○○向壬○○遊說可以幫其改造成具有
    殺傷力之槍枝，並與其接洽改造、販賣具殺傷力槍枝及販賣
    具殺傷力子彈等事宜，應可認定。
　④依臺南市政府警察局刑事警察大隊偵辦刑案紀錄相片15張（
    警卷二第384頁、第423頁、第731至736頁、偵卷二第189至1
    91頁），壬○○之車牌號碼000-0000號及丙○○之車牌號碼0000
    -00號自小客車之車軌跡表（警卷二第611至613頁），車輛
    詳細資料報表2紙（警卷二第639頁、第737頁，9977-U8號車
    主為丙○○，ABC-2727號車主為己○○），甲○○指證12月8日21
    時30分許看見壬○○、丙○○、己○○在「行家模型槍店」騎樓下
    花盆旁見面，壬○○有交付金錢給丙○○之「行家模型槍店」監
    視器畫面擷圖2張（偵卷二第191頁）及甲○○於於本院110年5
    月11日審判程序作證時指認上開3人見面位置的指認照片2張
    （本院卷三第73頁），本院於110年1月14日勘驗壬○○於108
    年12月8日提款及己○○駕車至「行家模型槍店」監視錄影影
    像光碟之勘驗筆錄（本院卷二第92至97頁）所示，壬○○、丙○○、己○○確於108年12月8日20時44分許至21時30分許間陸續
    抵達「行家模型槍店」見面，壬○○證稱有將10萬元交付丙○○
    ，丙○○將扣案具殺傷力槍枝及子彈放在「行家模型槍店」門
    口騎樓下花盆內交付壬○○拿取等情，甲○○亦證稱有看見壬○○
    拿錢給丙○○等語，應與事實相符而可信。
　⑤證人即出售丙○○口徑9×19mm制式子彈之乙○○於本院證稱：我
    有見過丙○○。我叫他為「Jason」，用Line聯繫。108年12月
    8日前丙○○有向我購買300顆9mm子彈，總價為9萬元，1顆為3
    00元。108年12月8日我單獨一人坐高鐵南下，在臺南高鐵站
    門口在靠近人行道比較偏避的地方跟「Jason」碰面，將300
    顆子彈交給丙○○。是用紙盒包裝，就是用我在美國網站買進
    來它原本的9mm子彈的盒子包起來，照原本的包裝，1盒裡會
    有50顆。我給丙○○6盒，當天在臺南高鐵站我沒有看到別人
    ，就看到丙○○一個人而已。時間沒有很久，就交易一下子而
    已。本院卷三第242頁乙○○與「Jason Lin」之Line對話紀錄
    擷圖，擷圖日期顯示2019年11月21日開始至同年12月8日的
    對話紀錄中，丙○○說「幫我拿9毫升機油500罐」，就是要買
    9mm子彈500顆。我說「好的，現在一罐300 OK嗎？」就是1
    顆9mm子彈300元，丙○○說「好」，就是同意1顆9mm子彈300
    元向我買500顆，總共15萬元。Line對話紀錄擷圖日期為201
    9年12月7日星期六，我和丙○○對話訊息是我和丙○○約下星期
    一即12月9日要拿300顆9mm子彈給丙○○，丙○○要給我6萬5千
    元現金（拿150顆子彈的現金，還有之前的差額2萬元，合計
    6萬5千元），因為臨時200顆子彈有人調走，丙○○表示同意
    ，約定晚上8點（20時）見面，我告訴丙○○大概晚上7點（19
    時）坐高鐵，到時聯繫。到了108年12月8日14時22分丙○○傳
    訊息給我稱；「今天可以嗎？」我答稱：「晚上8點嗎？」
    丙○○稱：「嗯」，我答稱：「好的可以 300」，丙○○稱：「
    好的」，18時32分我傳訊息給丙○○稱：「大約8：18到台南
    」。並於20時23分傳訊息給丙○○稱：「林先生到了」，我在
    這個對話結束交付300顆9mm子彈給丙○○。警卷二第295至299
    頁即警卷三第21至23頁本案查扣的4盒子彈，這個外包裝是
    我在108年12月8日在臺南高鐵站交給丙○○的子彈外包裝，外
    觀沒有錯，我只有看盒子外觀，內容物我都沒有查看研究。
    12月8日晚上8點多我在臺南高鐵站交給丙○○的300顆子彈，
    是丙○○於11月21日跟我訂貨等語（本院卷三第280至285頁、
    第290至294頁、第297頁），並有乙○○與Line暱稱「Jason L
    in」之丙○○對話紀錄在卷足稽（本院卷三第219至268頁）。
    此外乙○○因於108年12月8日20時23分許，在高鐵臺南站以9
    萬元價格販賣交付丙○○具有殺傷力之口徑9×19mm制式子彈30
    0顆之犯行，業經臺灣臺中地方檢察署檢察官提起公訴，並
    經臺灣臺中地方法院、臺灣高等法院臺中分院判決有罪在案
    （非法販賣子彈罪），並有臺灣臺中地方檢察署檢察官109
    年度偵字第2625號、第3617號、第3618號起訴書（本院卷二
    第229至244頁），臺灣臺中地方法院109年度重訴字第1080
    號判決（本院卷二第245至255頁），臺灣高等法院臺中分院
    109年度上訴字第2637號判決存卷可參（本院卷三第207至21
    8頁）。查丙○○固僅坦承扣案4盒口徑9×19mm具有殺傷力制式
    子彈共計200顆（1盒50顆），係由其在108年12月8日21時30
    分許拿至「行家模型槍店」交付，其放在「行家模型槍店」
    門口騎樓下花盆內等語。惟查，扣案具有殺傷力子彈共計20
    7顆，除上開4盒共200顆子彈外，於扣案該支具有殺傷力槍
    枝內（有2個彈匣），其中一個彈匣內裝具有殺傷力子彈7顆
    ，其中3顆亦為口徑9×19mm制式子彈（餘4顆為非制式子彈，
    由金屬彈殼組合直徑約8.9mm金屬彈頭而成），與上開4盒子
    彈規格相同，再比對上開4盒共200顆子彈抽樣鑑定之其中1
    顆子彈影像，子彈上登打英文字「PPU 9mmLUGER」，與放在
    扣案具殺傷力改造槍枝內之3顆口徑9×19mm制式子彈，子彈
    上登打英文字亦同為「PPU 9mmLUGER」，有內政部警政署刑
    事警察局109年1月6日刑鑑字第0000000007號鑑定書所附扣
    案子彈影像可稽（偵卷一第173至175頁），應係同一來源，
    再審酌乙○○於108年12月8日20時23分許係販賣交付丙○○300
    顆9×19mm制式子彈（共6盒），並非200顆上開制式子彈，並
    參諸上開甲○○及壬○○所為證述，扣案槍枝內之3顆9×19mm制
    式子彈既可認係丙○○所販賣交付予壬○○，則扣案槍枝內放在
    同1個彈匣內之4顆非制式子彈，亦應係丙○○所一併販賣交付
    者，堪可認定。
　⑥甲○○固於本院供稱其擔任「行家模型槍店」店員，薪水是底
    薪2萬5千元，如果有出售店內槍枝產品，有業績，是固定奬
    金，不是抽成，出售給壬○○的G19型操作槍7萬元全部老闆呂
    東霖拿走等語（本院卷四第205頁）。查甲○○於本院審理中
    證稱：（問：你在行家模型店的薪水？）月薪2萬5千左右，
    業績會分紅等語（本院卷三第58頁），顯見甲○○就所出售「
    行家模型槍店」內的槍枝等產品可以抽成或分紅，其嗣後於
    本院改口供述沒有抽成，是固定奬金云云，前後已有不符，
    顯屬可疑。又員警曾於109年3月31日至甲○○所承租之「臺南
    市○區○○街00號B1」之「小庫哥迷你儲倉A11櫃」搜索，扣押
    一批「行家模型槍店」所要販售的操作槍等槍枝及彈匣等商
    品，含ASI、P2P、906-TD、VOLGA、左輪槍等等各式操作槍
    達22支之多，另有彈匣7個等，此有自願受搜索同意書、臺
    南市政府警察局刑事警察大隊搜索扣押筆錄、扣押物品目錄
    表、扣押物品收據、扣押物照片1張在卷可稽（警卷一第135
    頁、第147至161頁），甲○○供稱：是我去付錢，當然是我的
    名字，那是店裡擺不下的東西，租金是我每個月跟老闆申請
    去付款的，不是從我的口袋拿出來等語（本院卷四第206頁
    ）。惟查，甲○○辯稱該倉庫租金由其每月向老闆呂東霖申請
    付款，不是由其口袋拿出來云云，並未舉出任何具體事證為
    憑，所述已有可疑。再者，姑不論上開倉庫之租金是否由甲○○向老闆呂東霖申請支付，查「行家模型槍店」所販售的槍
    枝及彈匣的商品，價格不菲，蓋以壬○○所購買的1支G19型操
    作槍而言，出售價格即高達7萬元，係甲○○每月薪水將近3倍
    左右，以一位僅僅領取月薪2萬5千元單純店員而言，衡情不
    可能同意以自己名義承租倉庫，以保管存放老闆或店家如此
    高價又數量龐大之商品，甲○○所為上開供述稱其僅擔任「行
    家模型槍店」店員一職，領取月新2萬5千元，沒有分紅云云
    ，自不合情理。應以甲○○先前於本院供述為可信，堪信甲○○
    雖為「行家模型槍店」的店員，惟除領取月薪2萬5千元之外
    ，其就所出售「行家模型槍店」貨品等銷售業績可以分紅或
    抽成，甲○○就出售予壬○○之G19型操作槍，自屬有利可圖，
    應可認定。
　⑸綜合上開壬○○、甲○○、丙○○所為證述或供述，及上開補強證
    據所示，本案事實經過係先由甲○○於108年12月6日19時至20
    時許，在「行家模型槍店」以7萬元之價格，販賣1支未貫通
    槍管、不具有殺傷力之G19型操作槍予壬○○，再由甲○○引薦
    丙○○向壬○○遊說可以幫其改造成可發射子彈具有殺傷力之槍
    枝，並與其接洽改造、販賣具殺傷力槍枝及販賣具有殺傷力
    子彈等事宜後，壬○○同意將上揭購得之G19型操作槍交由丙○○改造，並另向丙○○購買具有殺傷力之子彈一批，2人約定改
    造槍枝及購買子彈之費用金額於交付槍枝及子彈時一併告知
    及收取。丙○○即於同年月6日20時許至同年月8日21時30分許
    間之某時，在不詳地點，將上開G19型操作槍1支換裝土造金
    屬槍管及撞針之方式，改造成扣案具有殺傷力之槍枝（槍枝
    管制編號：0000000000號，含彈匣2個）。嗣甲○○於同年月8
    日10時22分許與丙○○聯繫，確認丙○○將於同日21時30分許到
    「行家模型槍店」，甲○○乃於同日18時23分許以電話通知壬○○前來「行家模型槍店」。壬○○於同日20時50分許到達「行
    家模型槍店」，因未見丙○○乃進入店內等候。丙○○則約於同
    日21時30分許到達該店，並將上開改造完成具有殺傷力扣案
    槍枝及共計207顆子彈，放置在「行家模型槍店」門口騎樓
    下花盆內。嗣丙○○請壬○○至店外，示意壬○○槍枝及子彈放在
    門口騎樓下花盆內，並告知改造槍枝及販賣具有殺傷力子彈
    （共計207顆）的費用為10萬元。壬○○至該店門口騎樓下花
    盆確認槍枝及子彈無誤後，因僅攜帶現金5萬元，隨即至「
    行家模型槍店」斜對面京城銀行自動提款機再提領現金5萬
    元後，將10萬元交付丙○○，再至上開花盆拿取扣案槍枝及子
    彈，並將槍枝及子彈放置在其所駕駛之車牌號碼000-0000號
    自小客車內，駕車離去而非法持有之。壬○○既同意購買1把
    未貫通槍管，不具殺傷力之G19型操作槍，交付丙○○進行改
    造成具有殺傷力之槍枝，並向丙○○購買具有殺傷力子彈207
    顆，嗣由丙○○交付扣案具有殺傷力之槍枝及子彈而持有之，
    則壬○○與丙○○自有共同非法製造具有殺傷力槍枝之犯意聯絡
    及犯行，壬○○並有非法持有具有殺傷力子彈之犯意及犯行（
    壬○○非法持有子彈犯行部分，已為壬○○所自白，詳如前述）
    ，可以認定。又甲○○會介紹客人跟丙○○認識，係因有會處理
    改造槍枝的人，客人才會跟甲○○買合法的操作槍。從108年
    中旬開始甲○○都介紹客人與丙○○認識改槍。甲○○確實會將G1
    9型操作槍裝上撞針，甲○○證稱其不會幫G19型操作槍裝上撞
    針，所以介紹壬○○去詢問在店門口抽菸的丙○○云云，係屬一
    種託詞或藉口。甲○○在12月6日以前即明知丙○○會將操作槍
    改造為具有殺傷力之槍枝，亦有在販賣具有殺傷力之子彈，
    其在壬○○來店探詢G19型操作槍能否裝上撞針時，見壬○○有
    意改造槍枝，向壬○○推稱自己不會裝，請壬○○詢問在店外抽
    菸的丙○○，衡情目的應在委由丙○○向壬○○遊說可以幫其改造
    成具有殺傷力之槍枝，並與其接洽改造、販賣具殺傷力槍枝
    及販賣具殺傷力子彈等事宜，甲○○與丙○○間自有共同非法製
    造具有殺傷力槍枝、共同販賣具有殺傷力槍枝及子彈之犯意
    聯絡及行為分擔，亦可認定。
　⑹另甲○○於丙○○在109年1月21日遭臺中市政府警察局刑事警察
    大隊持法院核發之搜索票搜索後，曾持用門號0000000000號
    行動電話與丙○○之配偶辛○○聯繫，2人討論丙○○另案在臺中
    所涉槍砲案件情節，並提及丙○○如果沒有被放回來警察有再
    度搜索之可能，有本院109年度聲監字第38號通訊監察書（
    南院刑監調字第10068號）及門號0000000000號與000000000
    0、0000000000、0000000000、0000000000號通訊監察譯文
    在卷可參（警卷二第651至653頁、第591至597頁、第693頁
    ），公訴意旨雖指甲○○於電話中有聯繫己○○前往協助丙○○處
    理涉案相關證物等語，惟查，依甲○○與辛○○間之通訊監察譯
    文所示，辛○○提及丙○○還有在網路上買一些工具類的東西（
    指刀或挫刀），還有4支一直放在一樓，沒有被搜到，甲○○
    告訴辛○○，那個開敞篷車的那位（指己○○）比較有經驗，他
    去看會比較準等語，並將電話拿給在其身旁的己○○，讓己○○
    直接與辛○○對話，己○○則向辛○○表示要過去丙○○、辛○○住處
    看一下等語（警卷二第593頁）。依上開甲○○、辛○○、己○○
    等人對話內容，並未直接涉及本案犯罪事實之內容，甲○○在
    電話中亦未表示為防止警察再度前往搜索，要己○○前往丙○○
    住處處理丙○○涉案相關證據，上開證據尚無從為有利或不利
    於甲○○事實之認定。公訴意旨主張因上開通訊監察譯文，可
    認定甲○○提醒辛○○防止警察再度搜索之可能，並連繫己○○前
    往協理處理丙○○涉案相關證物，可以證明甲○○、丙○○、己○○
    （判決無罪，詳下述）等人均涉犯本件共犯之事實等語，尚
    難遽採。
　⒉甲○○、丙○○、壬○○及其等辯護人所為辯解及主張，均難以採
    信：　
　⑴甲○○及其辯護人部分：綜合前開事證，已足認定甲○○與丙○○
    間有共同非法製造具有殺傷力槍枝、共同販賣具有殺傷力槍
    枝及子彈之犯意聯絡及行為分擔，甲○○及其辯護人否認其事
    ，主張甲○○僅僅單純以7萬元出售壬○○1支未貫通槍管、不具
    有殺傷力的G19型操作槍，壬○○是購買操作槍以後才問甲○○
    撞針如何裝，甲○○不會裝，請壬○○去問丙○○，甲○○不知道丙○○會將操作槍改造成具殺傷力槍枝，亦不知丙○○有販賣具有
    殺傷力子彈給壬○○，108年12月8日10時22分甲○○與丙○○聯繫
    ，目的是為了推銷商品，將店內到貨新產品照片傳給丙○○看
    ，同日18時23分許甲○○撥打電話給壬○○是通知他來店裡拿「
    清槍工具組」，甲○○不知當天丙○○與壬○○要交易槍彈等語，
    核與前開事證不符，已詳為論駁如前，均不足採信。再者，
    壬○○有關上開不利於甲○○之證述或自白，均有上開補強證據
    可佐，亦與甲○○上開供述或證述之細節大致相符，自足為本
    案犯罪事實之認定。甲○○及其辯護人主張壬○○於偵查中所為
    不利於己之自白，欠缺補強證據可佐，不得作為認定甲○○有
    改造、販賣槍枝及販賣子彈犯行等語，亦難憑採。
　⑵丙○○及其辯護人部分：　
　①丙○○固於本院供稱或證稱：我不認識壬○○，我不知道壬○○在1
    08年12月6日向甲○○買1支G19型操作槍，是甲○○在12月6日當
    天或是之前某一天問我這裡有沒有9mm的制式子彈，甲○○是
    直接問我有沒有200顆的9mm制式子彈，我就說有，然後我就
    去跟乙○○買，價錢是我跟甲○○說我跟人家拿是1顆300元，20
    0顆就是6萬元，他說沒問題。甲○○沒有說這200顆子彈是何
    人要的。12月8日晚上我和乙○○交易9mm制式子彈，我將200
    顆9mm制式子彈用暗紅色的絨布袋裝著（指本院卷三第79至8
    1之照示所示皇家禮砲威士忌酒絨布袋），拿到「行家模型
    槍店」門口騎樓下花盆，進去店內跟甲○○說我把東西放在那
    裡，然後我就去旁邊抽菸，因為這個東西是非法的，一般不
    會拿到生意場所，當天我快要離開「行家模型槍店」時，時
    間是店快要打烊了，在晚上10點之前，甲○○走到店外直接拿
    6萬元給我，我拿到錢就離開了，這中間過程我都沒有看到
    壬○○。我沒有賺錢，我是轉讓具有殺傷力子彈給甲○○等語（
    本院卷二第359至360頁、本院卷三第7至71頁、75至77頁）
    。惟查，丙○○上開供述或證據，核與前揭壬○○、甲○○之供述
    及卷存事證均不符，且依上開乙○○於本院審理中之證述（本
    院卷三第280至285頁、第290至294頁、第297頁），及卷附
    乙○○與Line暱稱「Jason Lin」的丙○○對話紀錄擷圖所示（
    本院卷三第219至268頁），扣案之4盒共計200顆9mm制式子
    彈，係丙○○於108年11月21日即向乙○○訂購500顆9mm制式子
    彈其中的一部分（本院卷三第242頁Line對話紀錄所示），
    並於12月2日起開始向乙○○要求交貨500顆子彈（本院卷三第
    245至252頁Line對話紀錄），丙○○於12月4日之對話紀錄內
    亦明確向乙○○表示「目前我是確定接到150罐，怕不好意思
    ，所以拿500罐的量」，乙○○回稱：「好的，反正先拿500罐
    ，不然先給150罐的錢也是可以」「確定時間提早通知」。1
    2月7日乙○○向丙○○表示「可能先給你300罐ok嗎？」「禮拜
    一晚上」「臨時200罐人家調」等語，2人因此確定在12月8
    日交易300顆子彈等情，與丙○○所稱甲○○在12月6月或前一日
    向其買200顆9mm制式子彈，他因此向乙○○購買子彈，並於12
    月8日晚上交貨等細節亦不符。另丙○○既自承扣案4盒共200
    顆9mm制式子彈係其向乙○○所購買，而上開子彈於12月8日21
    時40分許為員警查獲時，係裝在卡通造型酷企鵝絨布袋內，
    並非如丙○○所述之暗紅色皇家禮砲威士忌酒絨布袋業據證人
    即員警庚○○、證人壬○○於本院證述明確（本院卷二第371頁
    、第385頁、第393至394頁），並有搜索扣押照片在卷可憑
    （本院卷二第134頁編號7之照片），丙○○及其辯護人主張丙○○係轉讓扣案4盒共200顆9mm制式子彈予甲○○，沒有賺錢云
    云，顯與事實不符，難以採信。
　②丙○○及其辯護人主張：扣案槍枝（放在扣案紙盒內）及4盒共
    200顆9mm制式子彈無法放入該只酷企鵝絨布袋內（指本院卷
    二第134頁編號7照片內所示卡通造型酷企鵝絨布袋），質疑
    壬○○證述12月8日21時30分許是丙○○將扣案槍枝及4盒共200
    顆9mm制式子彈均裝在酷企鵝絨布袋內，放在「行家模型槍
    店」門口騎樓下花盆內交付給丙○○等語為不實在而不可採。
    查該只酷企鵝絨布袋並未扣案，有臺南市政府警察局刑事警
    察大隊110年1月28日南市警刑大偵四字第1100043098號函暨
    附件員警庚○○110年1月25日職務報告及檢附光碟照片10張、
    本院110年2月8日公務電話紀錄附卷可稽（本院卷二第127至
    135頁、第139至140頁），經本院當庭勘驗測量4盒制式子彈
    紙盒尺寸、大小及裝扣案手槍紙盒尺寸、大小結果，4盒制
    式子彈紙盒尺寸均相同，為長度12公分、寬度6公分、高度3
    公分，裝扣案手槍紙盒尺寸為長度22公分、寬度13公分、高
    度4公分等情，有本院110年1月14日勘驗筆錄及勘驗照片25
    張在卷可考（本院卷二第90至91頁、第101至113頁），顯見
    扣案槍枝及子彈的體積非大，證人庚○○於本院證稱：查扣的
    子彈是放在一個卡通造型的絨布袋，放在副駕駛座的腳踏墊
    ，槍盒放在副駕駛座的椅墊上。我無法確定絨布袋可否同時
    放下裝有子彈的4個盒子及裝槍枝的盒子，因為我們拿起來
    的時候，絨布袋有重量，絨布袋是有一點下垂的，所以這樣
    看起來是沒有辦法，但是我現在檢視證物之後，我認為如果
    硬塞的話有可能可以，因為我們當時拿起子彈時，布的空間
    會縮小下去，所以一拿起來看起來是沒空間的，但如果要硬
    塞的話，我無法確定能不能放，絨布袋略有彈性，因為壬○○
    我們講完之後，是我去把絨布袋拿起來的，拿起來時絨布袋
    是有點下垂的，但是現在我無法確定它能不能塞，因為當下
    也沒有去試，因為我們看到東西的當下，2個東西是放在不
    同的地方等語（本院卷二第368至369頁、第373頁），則依
    上開本院勘驗結果及證人庚○○所為上開證述，尚難認為扣案
    槍枝（放在扣案紙盒內）及4盒共200顆9mm制式子彈確實無
    法放入該只酷企鵝絨布袋內，丙○○及其辯護人據此質疑壬○○
    所為證述與事實不符等語，亦難憑採。
　⑶壬○○及其辯護人部分：　　
　　壬○○嗣後翻異前詞，供稱及證稱自始基於購買具有殺傷力改
    造槍枝及子彈的意思，在「行家模型槍店」向甲○○、丙○○（
    主要向甲○○講，丙○○只有在場）購買扣案槍枝及子彈等情，
    既不合常理，且與共犯即甲○○所述及前揭卷存事證完全不合
    ，已詳為論述如前，自難以憑採。壬○○及其辯護人主張壬○○
    並無與丙○○共同改造槍枝之犯意及犯行，單純是購買具有殺
    傷力之槍枝，係犯非法持有槍枝罪等語，不足採信。　
  ㈣綜上，甲○○、丙○○、壬○○及其等辯護人所為主張均不足採信
    。其等3人之本案犯行，均事證明確，堪以認定，應予依法
    論科。
三、論罪科刑：
　㈠論罪：
　⒈新舊法比較：
  ⑴按行為後法律有變更者，適用行為時之法律。但行為後之法
    律有利於行為人者，適用最有利於行為人之法律，刑法第2
    條第1項定有明文。
　⑵經查，甲○○、丙○○、壬○○行為後，槍砲彈藥刀械管制條例第8
    條第1項規定於109年6月10日經總統公布修正施行，並自同
    年月12日起生效。修正前非法製造、販賣非制式手槍，且其
    殺傷力非「與制式手槍相當或超過制式手槍」者，依修正前
    槍砲彈藥刀械管制條例第8條第1項規定，法定刑為「無期徒
    刑或5年以上有期徒刑，併科1,000萬元以下罰金」。修正後
    非法製造、販賣非制式手槍者，依槍砲彈藥刀械管制條例第
    7條1項規定，法定刑為「無期徒刑或7年以上有期徒刑，併
    科新臺幣3,000萬元以下罰金」。經新舊法比較結果，修正
    後規定未較有利於被告，故依刑法第2條第1項前段規定，甲○○、丙○○、壬○○非法製造可發射子彈具殺傷力之槍枝犯行，
    甲○○、丙○○非法販賣可發射子彈具殺傷力之槍枝犯行，均應
    適用上開被告3人行為時即修正前槍砲彈藥刀械管制條例第8
    條第1項規定論處。
　⑶甲○○、丙○○關於非法販賣子彈罪犯行部分，及壬○○關於非法
    持有子彈罪部分，因槍砲彈藥刀械管制條例第12條第1項之
    非法販賣子彈罪、同條第4項之非法持有子彈罪部分，均未
    修正，不生新舊法比較適用問題，甲○○、丙○○非法販賣子彈
    罪、壬○○非法持有子彈罪犯行部分，分別均應適用裁判時法
    即現行之槍砲彈藥刀械管制條例第12條第1項、第4項規定論
    處。
　⒉按槍砲彈藥刀械管制條例第4 條所稱之槍砲、彈藥，依同條
    例第5 條之規定，非經中央主管機關許可，不得製造、販賣
    及持有。次按槍砲彈藥刀械管制條例所謂「製造」，包括創
    製、改造、組合、混合、合成等行為在內，將損壞之零件加
    以修理亦屬製造，改造行為仍屬製造行為之一種。故同條例
    第8 條第1 項之「製造」，無論係將槍枝材料組合成具殺傷
    力之槍枝，或將原不具殺傷力之槍枝改造成具殺傷力之槍枝
    均屬之（最高法院97年度台上字第4857號判決意旨參照）。
    甲○○、丙○○、壬○○所為既係將不具有殺傷力之G19型操作槍
    改造成具有殺傷力之扣案槍枝，參諸上開說明，其等上述改
    造具殺傷力槍枝之行為，自均屬非法製造槍枝之行為，應可
    認定。
　⒊核甲○○、丙○○就犯罪事實一、二所為，均係犯修正前槍砲彈
    藥刀械管制條例第8條第1項之非法製造可發射子彈具殺傷力
    之槍枝罪、非法販賣可發射子彈具殺傷力之槍枝罪及同條例
    第12條第1項之非法販賣子彈罪。其2人因製造、販賣而持有
    槍枝、因販賣而持有子彈之低度行為，分別為其2人非法製
    造、販賣槍枝、非法販賣子彈之高度行為所吸收，均不另論
    罪。甲○○與丙○○間，就上開非法製造槍枝罪、非法販賣槍枝
    罪、非法販賣子彈罪間，有犯意聯絡及行為分擔，均應論以
    共同正犯。
　⒋按刑法上一行為而觸犯數罪名之想像競合犯存在之目的，在
    於避免對於同一不法要素予以過度評價，其所謂「同一行為
    」係指所實行者為完全或局部同一之行為而言，因此刑法修
    正刪除牽連犯之規定後，於修正前原認屬於方法目的或原因
    結果之不同犯罪，其間果有實行之行為完全或局部同一之情
    形，應得依想像競合犯論擬。槍砲彈藥刀械管制條例所定非
    法製造與販賣行為二者間，並不具有吸收關係所謂高、低度
    行為，或輕、重行為之關係，亦非某種犯罪行為為他罪之階
    段行為（或部分行為），或某種犯罪行為之性質或結果當然
    包含有他罪之成分在內等情形。查本案事實係甲○○、丙○○遊
    說壬○○可幫其將不具有殺傷力之G19型操作槍，製造成具殺
    傷力槍枝後，再販賣予壬○○，壬○○向甲○○購買G19型操作槍
    後再交付丙○○進行製造成扣案具殺傷力槍枝後，販賣予壬○○
    ，甲○○、丙○○意在共同非法販賣槍枝，將壬○○交付之G19型
    操作槍製造成具殺傷力槍枝並交付予壬○○，以完成共同販賣
    行為，因共同販賣而共同製造槍枝行為在犯罪實行中應屬局
    部同一之行為，故甲○○、丙○○就上開所犯共同非法製造槍枝
    罪、共同非法販賣槍枝罪，應依刑法第55條前段想像競合犯
    之規定，論以情節較重之共同非法販賣槍枝罪。再者，甲○○
    、丙○○係同時共同非法販賣槍枝及子彈予壬○○，亦係一行為
    同時觸犯共同非法販賣槍枝罪、共同非法販賣子彈罪，應依
    刑法第55條前段想像競合犯規定，從一重論以共同販賣槍枝
    罪處斷。
　⒌核壬○○就犯罪事實一、二所為，係犯修正前槍砲彈藥刀械管
    制條例第8條第1項之非法製造可發射子彈具殺傷力之槍枝罪
    及同條例第12條第4項之非法持有子彈罪。其因製造而持有
    槍枝之低度行為，為非法製造槍枝之高度行為所吸收，不另
    論罪。壬○○就其非法製造槍枝之犯行，與丙○○間有犯意聯絡
    及行為分擔，應論以共同正犯。壬○○共同非法製造槍枝後加
    以持有，同時非法持有子彈，亦係一行為同時觸犯共同非法
    製造槍枝罪、非法持有子彈罪，應依刑法第55條前段想像競
    合犯規定，從一重論以共同非法製造槍枝罪處斷。
　㈡刑之加重及減輕事由：
　⒈累犯並加重其刑（壬○○部分）：
　　壬○○前於⑴83年間因違反肅清煙毒條例等案件，經判決有期
    徒刑3年2月、6月確定，並定應執行刑有期徒刑3年4月確定
    ；⑵84年間因違反肅清煙毒條例案件、違反槍砲彈藥刀械管
    制條例等案件，經判決有期徒刑3年6月、1年、10月確定，
    並定應執行刑有期徒刑5年確定。上開⑴⑵案件經接續執行，8
    4年8月30日入監，88年7月7日因縮短刑期假釋出監，嗣經撤
    銷假釋，應執行殘刑有期徒刑4年2月3日。⑶91年間因違反毒
    品危害防制條例案件（意圖販賣而持有第一級毒品罪），經
    判決處有期徒刑10年2月確定。與上開殘刑4年2月3日接續執
    行，91年12月25日入監，103年8月12日因縮短刑期假釋出監
    ，假釋中付保護管束，105年8月1日保護管束期滿視為執行
    完畢等情，有臺灣高等法院被告前案紀錄表在卷可參，壬○○
    於上開有期徒刑執行完畢後5 年內再犯本件所示之共同非法
    製造槍枝罪，應依刑法第47條第1項規定論以累犯。又壬○○
    本案犯行之犯罪時間為108年12月6日至8日間，其於上開前
    案執行完畢後約3 年4月左右即再犯後案之罪，其於長期有
    期徒刑受刑後又再犯後案之重罪，顯示其主觀上具有特別惡
    性，刑罰反應力確屬薄弱，自有延長矯正期間必要，以兼顧
    社會防衛效果，且依壬○○本案犯行之犯罪情節，其無視禁令
    及槍枝、子彈均屬具有高度危險性之管制物品，共同非法製
    造槍枝（及非法持有子彈），對於社會治安之影響非輕，並
    無量處最低法定刑仍屬罪刑不相當而有過苛情事，故壬○○所
    犯共同非法製造槍枝罪，應依累犯規定，加重其最低本刑（
    法定刑為無期徒刑部分不得加重，僅就有期徒刑及併科罰金
    部分加重其刑）。
　⒉依刑法第62條前段自首規定減輕其刑（壬○○部分）
　⑴按犯槍砲彈藥刀械管制條例之罪，自首並報繳其持有之「全
    部」槍砲、彈藥、刀械者，或已移轉持有而據實供述全部槍
    砲、彈藥、刀械之來源或去向，因而查獲者，減輕或免除其
    刑，槍砲彈藥刀械管制條例第18條第1 項定有明文，且為刑
    法第62條但書所稱之特別規定，但並非完全排斥刑法第62條
    前段規定之適用。故行為人所為雖不合於上開條例第18條第
     1項所規定減、免其刑之特別要件，若已符合刑法第62條前
    段之自首規定，本非不得適用刑法一般自首規定減輕其刑（
    參照最高法院110年度台上字第5143號判決）。而所謂自首
    ，係犯人在犯罪未發覺之前，向該管公務員申告犯罪事實而
    受裁判之謂。所謂「未發覺」，指犯罪事實未為有偵查犯罪
    職權之公務員所發覺，或犯罪事實雖已發覺，然尚不知犯人
    為誰者而言。固非以有偵查犯罪職權之機關或人員確知其人
    犯罪無誤為必要，而對於其發生嫌疑時，即得謂為已發覺；
    但此項對犯人之嫌疑，仍須有確切之根據得為合理之可疑者
    ，始足當之，若單純主觀上之懷疑，要不得謂已發生嫌疑。
    又自首以告知犯罪為已足，其所告知之內容不以與事實完全
    相符為必要；至自首之方式，不限於自行投案，即託人代理
    自首，並無不可，亦不以使用「自首」字樣或言明「願受裁
    判」為必要。
　⑵壬○○就其所犯共同非法製造槍枝罪（非法持有子彈罪部分，
    亦同具有刑法第62條前段自首減輕事由，惟因屬想像競合犯
    之輕罪部分，不影響刑度，不再特別敘明此部分犯罪之減輕
    事由），即扣案之槍枝（及子彈），雖非壬○○主動報繳予員
    警而不符槍砲彈藥刀械管制條例第18條第1項減免規定，惟
    依證人即員警庚○○於本院證稱：我們在巡邏途中發現壬○○有
    交通違規，示意壬○○路邊停車的時候，壬○○就非常緊張，壬○○的手趕快去摸副駕駛座，我們請壬○○趕快路邊停車，當時
    在副駕駛的同仁馬上過去詢問他剛剛在副駕駛座拿什麼東西
    ，為什麼好像有馬上要隱瞞的動作，當時就看到壬○○副駕駛
    座上有一盒紙盒，我們請壬○○打開看紙盒內是什麼東西，壬○○打開後就看到一把槍枝跟子彈。一開始我們有先詢問壬○○
    是在做什麼的，不然車子怎麼這麼亂，壬○○說他在做夾娃娃
    機，壬○○一打開的時候，我還想說是放一把玩具槍在上面，
    後來我看到彈匣上面有子彈，才發現這不是玩具槍。他的紙
    盒算開一半，紙盒是半開狀態，我們請壬○○打開給我們看一
    下，壬○○打開就是一把槍。我現在看確定是那個紙盒（指本
    院卷二第132頁扣案物照片）。查扣的子彈（指4盒共計200
    顆子彈）是用絨布袋包裝的，絨布袋並沒有綁，有一個開口
    ，當時我們扣完槍之後有再詢問壬○○，車上還有無其他東西
    ，壬○○告訴我們車上還有一袋子彈，所以那一袋東西並沒有
    整個密封起來。當初用目視無法立即發現該絨布袋內裝有子
    彈，因為在我們還沒有搜索時，壬○○就先告訴我們副駕駛座
    還有子彈了。扣案槍枝沒有和絨布袋放在一起，槍盒放在副
    駕駛的椅墊上，子彈（指絨布袋）是放在副駕駛座的腳踏墊
    。副駕駛座上的紙盒是半開的，如果直接目視是看不到槍的
    。我請壬○○主動打開紙盒讓我們檢查，在壬○○打開紙盒讓我
    們檢查之前，我不知道該紙盒內有一把槍。4盒子彈的部分
    是壬○○主動跟我們說車上還有一些子彈，並告訴我們子彈在
    副駕駛座的腳踏墊上我們才查扣的。我們請壬○○讓我們檢查
    ，壬○○有配合，我覺得壬○○算是主動交付槍枝和子彈，在壬○○主動交付之前，我們沒有發現槍枝及子彈等語（本院卷二
    第366至370頁、第374至375頁）。堪認壬○○就扣案槍枝（及
    子彈）係在犯罪未發覺之前，向該管公務員自首其本件犯行
    並接受裁判，參諸上開說明，已合於自首之要件，爰依刑法
    第62條前段規定減輕其刑。
　⒊依槍砲彈藥刀械管制條例第18條第4項規定減輕其刑（壬○○部
    分）：　
　⑴按犯本條例之罪，於偵查或審判中自白，並供述全部槍砲、
    彈藥、刀械之來源及去向，因而查獲或因而防止重大危害治
    安事件之發生者，減輕或免除其刑。拒絕供述或供述不實者
    ，得加重其刑至三分之一，槍砲彈藥刀械管制條例第18條第
    4項定有明文。又按槍砲彈藥刀械管制條例第18條第4項前段
    規定：犯本條例之罪，於偵查或審判中自白，並供述全部槍
    砲、彈藥、刀械之來源及去向，因而查獲或因而防止重大危
    害治安事件之發生者，減輕或免除其刑。所謂供出來源及去
    向，依其犯罪型態兼有來源及去向者，固應供述全部之來源
    及去向。但其犯罪行為，僅有來源而無去向，或僅有去向而
    無來源者，祇要供述全部來源，或全部去向，即為已足，並
    非謂該犯罪行為，必須兼有來源及去向，始有上開規定之適
    用。則倘犯罪行為人持有之槍彈尚未移轉持有，且供述全部
    來源，因而查獲或因而防止重大危害治安事件之發生時，即
    符合減免其刑之規定。（參照最高法院109年度台上字第254
    8號、107年度台上字第3423號判決）。
　⑵查壬○○於本院審判中固就本案之犯罪情節翻異前詞，否認有
    共同非法製造槍枝之犯行，僅坦承非法持有槍枝及非法持有
    子彈犯行，惟其於偵查中（含警詢中）已自白供述扣案槍枝
    係其先向甲○○以7萬元購買未貫通槍管且不具殺傷力之G19型
    操作槍後，交付給丙○○改造為具殺傷力之扣案槍枝後，再以
    10萬元代價向丙○○購買取得扣案槍枝及子彈共207顆而非法
    持有等情，已詳如前述，堪認壬○○於偵查中已自白其本案犯
    行，經本院向臺南市政府警察局刑事警察大隊函查是否因壬○○供出扣案槍枝及子彈來源，因而查獲甲○○、丙○○？經該大
    隊函復謂：本大隊溯源偵辦丙○○、甲○○涉嫌槍砲彈藥刀械管
    制條例案，係被告壬○○供述出持有槍枝、子彈來源，並帶同
    警方查證交易槍枝、子彈及提款銀行地點等過程，據以循線
    聲請通訊監察蒐證等偵查作為，因而查獲被告丙○○、甲○○等
    人到案無誤等語，有臺南市政府警察局刑事警察大隊110年5
    月28日南市警刑大偵四字第1100284925號函在卷可稽（本院
    卷三第91頁），而扣案之槍枝及子彈即屬本案全部槍彈，壬○○取得扣案槍枝及子彈未久旋即遭查獲，故僅有槍彈來源而
    無去向，堪認壬○○已供出全部槍彈之來源，並因而查獲扣案
    槍枝及子彈之來源上手甲○○及丙○○，壬○○本案犯行符合槍砲
    彈藥刀械管制條例第18條第4項前段之規定，爰依該規定減
    輕其刑。
  ⒋壬○○上開所犯共同非法製造槍枝罪，同時有累犯加重事由及
    刑法第62條前段自首減輕、槍砲彈藥刀械管制條例第18條第
    4項前段減輕事由，應依刑法第71條第1項規定，先依累犯規
    定加重，再依刑法第71條第2項、第70條規定，依序依刑法
    第62條前段自首減輕、槍砲彈藥刀械管制條例第18條第4項
    前段減輕，並遞減之。
四、量刑：
　　爰以行為人責任為基礎，審酌甲○○並無前科，素行良好，丙○○曾於多年前有麻藥前科，素行亦可，壬○○則有煙毒、槍砲
    、毒品等多項前科，素行不佳，不知悔改，其等3人均明知
    可發射子彈具有殺傷力之改造手槍、具有殺傷力子彈均屬有
    高度危險性之管制物品，如加以使用動輒造成他人身體、生
    命之重大傷害，對於社會治安存有極高的潛在危險，甲○○貪
    圖販賣操作槍之利益，以合法掩護非法，丙○○貪圖販賣改造
    槍枝及子彈之利益，壬○○則出於想取得具殺傷力槍及子彈之
    炫耀及好奇心理，其等3人無視禁令而非法製造後販賣具殺
    傷力槍枝、販賣子彈，壬○○則將操作槍交付丙○○進行非法製
    造成具殺傷力槍枝，助長槍枝及子彈等違禁物之流通、氾濫
    ，對社會安全危害甚深，所製造、販賣及持有之槍枝為1支
    ，所販賣及持有之子彈高達207顆，數量甚多，犯罪情節非
    輕，甲○○、丙○○犯後均否認犯行，犯後態度不佳，壬○○犯後
    於偵查中坦承犯行，嗣於本院審理中則翻異前詞，犯後態度
    亦不能認為良好，其等3人犯行均應予嚴懲，並兼衡甲○○之
    智識程度為大學肄業（一年級），現從事業務行銷服務業，
    幫助店家在網路上行銷，月薪約2萬3千元至2萬5千元，未婚
    ，無子女，獨居生活，沒有需扶養的人；丙○○之智識程度為
    專科畢業，從事消防工程，擔任老闆，每月收入約5萬至10
    萬元不等，已婚，育有2名未成年子女，與配偶、子女同住
    ，須扶養配偶及子女；壬○○之智識程度為國中畢業，從事夾
    娃娃機工作，擔任老闆，每月收入不固定，從幾萬元至1、2
    0萬元不等，未婚，育有1名未成年子女，與同居人、子女、
    母親同住，須扶養同居人、子女及母親等之家庭、經濟、生
    活狀況等一切情狀，分別量處如主文第一項至第三項所示之
    刑，就併科罰金部分，並諭知罰金如易服勞役之折算標準。
五、沒收：
　㈠扣案之槍枝及子彈（即如附表編號1至5所示之物），其中如
    附表編號1、2、4所示槍枝1支（含彈匣2個，槍枝管制編號0
    000000000）及制式子彈152顆、非制式子彈3顆，經鑑驗結
    果，認具殺傷力，有內政部警政署刑事警察局109年1月6日
    刑鑑字第0000000007號鑑定書在卷可參有內政部警政署刑事
    警察局109年1月6日刑鑑字第0000000007號鑑定書在卷可參
    （偵卷一第173至178頁），均為違禁物，爰依刑法第38條第
    1項規定沒收之，即如主文第4項所示。至於如附表編號3、5
    所示鑑驗後認具殺傷力之制式子彈51顆及非制式子彈1顆，
    因鑑定試射擊發後，已喪失子彈之效用，已不具違禁物之性
    質，毋庸沒收，附此敘明。
　㈡犯罪所得：　
　　未扣案之犯罪所得共計17萬元，據壬○○供稱其中7萬元交付
    予甲○○，其中10萬元交付予丙○○等語（警卷二第376至377頁
    、第377至378頁，本院卷二第380頁、第384頁），堪認甲○○
    本案犯罪所得為7萬元，丙○○本案犯罪所得為10萬元，上開
    犯罪所得雖均未扣案，爰依刑法第38條之1第1項前段、第4
    項規定，分別於甲○○、丙○○罪刑項下諭知沒收，於全部或一
    部不能沒收或不宜執行沒收時，均追徵其價額。
　㈢至於本案其餘扣案物品，核與本案前揭犯罪事實無關，均不
    予沒收，附此敘明。　
貳、無罪部分（被告己○○）：
一、公訴意旨另以：被告己○○因在「行家模型槍店」購買模型槍
    、操作槍而與甲○○熟識，被告己○○明知具有殺傷力之各式槍
    砲及彈藥，依（修正前）槍砲彈藥刀械管制條例第4條第1項
    第1款、第2款及同條例第5條之規定，未經中央主管機關許
    可不得非法製造、販賣、持有，被告己○○竟與甲○○、丙○○共
    同基於製造改造槍枝及販售改造槍枝、子彈牟利之犯意聯絡
    ，利用合法經營之「行家模型槍店」進行非法槍枝、子彈交
    易行為。先由甲○○於108年12月6日19時至20時許，在「行家
    模型槍店」以7萬元之價格，販賣1把未貫通槍管、不具有殺
    傷力之G19型操作槍予壬○○，再委由丙○○向壬○○遊說可幫其
    改造成可發射子彈之槍枝並與其接洽槍枝改造及販售子彈等
    事宜，壬○○即將上揭購得之G19型操作槍交由丙○○改造，而
    丙○○即在不詳處所以將上開G19型操作槍換裝土造金屬槍管
    及撞針之方式，改造成具殺傷力之槍枝（即扣案槍枝，含彈
    匣2個，槍枝管制編號：0000000000），嗣甲○○於同年月8日
    上午與丙○○聯繫，確認丙○○將於當日21時30分到店，甲○○乃
    以電話通知壬○○前來「行家模型槍店」。壬○○並於同日20時
    50分許到達「行家模型槍店」等候，丙○○則約於同日21時30
    分許到店，並將改好具殺傷力之槍枝（含彈匣1個，內有7顆
    具殺傷力之子彈）及4盒9mm制式子彈計200顆委由被告己○○
    以絨布袋包裝後將之放在「行家模型槍店」隔壁花圃旁後，
    再指示壬○○前往該處確認其內裝有改造槍枝、子彈無誤後，
    壬○○即前往「行家模型槍店」對面之京城銀行提款，共計交
    付10萬元予丙○○後，前往上開花圃旁拿取該等槍枝、子彈，
    並將之放在其所駕駛之車號000-0000號自小客車上離去而持
    有之等情。因認被告己○○涉犯與甲○○、丙○○共同犯修正前槍
    砲彈藥刀械管制條例第8條第1項之未經許可製造、販賣可發
    射子彈具有殺傷力改造手槍罪及同條例第12條第1項之未經
    許可販賣子彈罪等罪嫌等語。
二、按犯罪事實應依證據認定之，無證據不得認定犯罪事實；不
    能證明被告犯罪者，應諭知無罪之判決，刑事訴訟法第154
    條第2 項、第301 條第1 項分別定有明文。又事實之認定，
    應憑證據，如未能發現相當證據，或證據不足以證明，自不
    能以推測或擬制之方法為裁判基礎。且認定犯罪事實所憑之
    證據，無論直接證據或間接證據，其為訴訟上之證明，須於
    通常一般之人均不致有所懷疑，而得確信其為真實之程度者
    ，始得據為有罪之認定，倘其證明尚未達到此一程度，而有
    合理之懷疑存在而無從使事實審法院得有罪之確信時，即應
    由法院諭知被告無罪之判決。
三、公訴意旨認被告己○○涉犯共同非法製造槍枝、非法販賣槍枝
    及非法販賣子彈等罪嫌，無非係以被告己○○於警偵中之供述
    ，證人即同案被告甲○○、丙○○、壬○○於警偵中之證述及供述
    ，壬○○自願受搜索同意書、臺南市政府警察局保安大隊搜索
    扣押筆錄、扣押物品目錄表，內政部警政署刑事警察局109
    年1月6日刑鑑字第0000000007號鑑定書1份，本院109年度聲
    監字第38號通訊監察書暨監聽譯文，員警蒐證照片（含壬○○
    手機解析翻拍照片、壬○○至ATM領款、被告己○○所駕駛敞篷
    車於本件交易時出現現場、通聯紀錄截取照片等），暨扣案
    具有殺傷力改造手槍1支（含彈匣2個）及具有殺傷力子彈共
    計207顆等物為其主要論據。
四、訊據己○○固坦承：案發當天19時許有到「行家模型槍店」，
    之後前往高鐵站載女友，載完再過去「行家模型槍店」閒聊
    或看有無新產品，有看到甲○○、丙○○，沒有印象有看到壬○○
    ，有和甲○○、丙○○打招呼、聊天大概10鐘後就離開等語，惟
    堅詞否認有何共同非法製造槍枝、非法販賣槍枝及非法販賣
    子彈等犯意及犯行，辯稱：我沒有將裝有扣案槍枝及子彈的
    絨布袋拿到「行家模型槍店」隔壁花圃旁放，我幾乎每1、2
    天就過去「行家模型槍店」聊天，所以監視器才會拍到我的
    車子當天有到「行家模型槍店」，起訴書所寫的事情我都不
    知道等語。辯護人則為己○○主張：檢察官起訴己○○是依壬○○
    於警詢中之證詞及甲○○偵查中說「他聽丙○○說己○○與丙○○有
    分工」的臆測之詞，於偵查中己○○要求與壬○○對質，檢察官
    沒有給機會，依壬○○於法院中證稱：他沒有看到是何人將槍
    彈放在花圃，本案並無證據證明己○○有參與本案犯行，請為
    己○○無罪諭知等語。
五、經查：
　㈠甲○○係址設臺南市○區○○路000號「行家模型槍店」之店員，
    丙○○、己○○、壬○○則均在「行家模型槍店」購買模型槍、操
    作槍而與甲○○熟識，108年12月8日間19時30分許、21時30分
    許己○○曾2度至「行家模型槍店」，以及同日21時40分許，
    壬○○駕車行經臺南市北區成功路與臨安路口時，因未繫安全
    帶之交通違規為警攔查，員警發現壬○○停車後，有遮掩副駕
    駛座椅墊上紙盒之動作，請壬○○打開紙盒，壬○○乃主動打開
    紙盒受檢，且主動告知員警在副駕駛座的腳踏墊上還有一袋
    子彈，員警因而查獲扣案槍枝及子彈等情，有證人即同案被
    告甲○○、丙○○、壬○○於警偵及本院中之證述可憑，並有自願
    受搜索同意書、臺南市政府警察局保安大隊搜索扣押筆錄、
    扣押物品目錄表、扣押物品收據、搜索扣押照片10張，臺南
    市政府警察局槍枝初步檢視報告表及照片10張，監視器畫面
    截圖共計14張及監視器錄影影像光碟1片，臺南市政府警察
    局刑事警察大隊109年度保管字第172號扣押物品清單（壬○○
    扣押物品：放置手槍紙盒1個），臺南市政府警察局刑事警
    察大隊109年度槍保字第9號扣押物品清單（壬○○扣押物品：
    非制式手槍、含彈匣2個、管制編號0000000000號），臺南
    市政府警察局刑事警察大隊109年度彈保字第7號扣押物品清
    單【壬○○扣押物品：制式子彈152顆（9mm、LUGER GARTRLDG
    ES、含4個子彈紙盒）、制式彈殼51顆（鑑定時試射）、非
    制式子彈3顆、非制式彈殼1顆（鑑定時試射）】，本院110
    年1月14日勘驗壬○○提款及己○○駕車至「行家模型槍店」之
    監視器錄影影像光碟之勘驗筆錄等附卷可稽，再上開如附表
    所示扣案之槍枝及子彈，經送請內政部警政署刑事警察局鑑
    驗結果，均具有殺傷力等情，亦有有內政部警政署刑事警察
    局109年1月6日刑鑑字第0000000007號鑑定書在卷可參，且
    均為己○○所不爭執，自堪信上開部分事實為真正。
　㈡證人即同案被告甲○○之供述及證述部分：
　⒈證人甲○○固曾於警詢中證稱：【問：是何人將改造G19手槍1
    支（含彈匣7顆子彈，制式3顆、改造4顆）及制式子彈4盒20
    0顆放在隔壁住家花圃旁的？）我覺得制式子彈4盒是己○○帶
    到現場的，改造G19手槍1支（含彈匣7顆子彈，制式3顆、改
    造4顆）應該是丙○○帶到現場的等語（偵卷二第351頁）。及
    曾於偵查中證稱：（問：你警詢中稱壬○○被查扣之4盒子彈
    是己○○帶至現場，改造G19手槍是丙○○帶到現場，依據為何
    ？）因為我知道丙○○會改槍，而且丙○○和己○○之前就買賣槍
    彈的事會分工，如槍枝放在誰那裡、子彈放在誰那裡，甚至
    於拆開分別收藏，所以我才說子彈可能是己○○帶去的，丙○○
    是帶槍。（問：壬○○被查扣之槍枝子彈來源為何？）我認為
    子彈應該是己○○帶去放在店旁的花圃，槍枝是丙○○帶去的等
    語（偵卷二第373頁、第374頁）。
　⒉惟證人甲○○另於警詢中證稱：（問：據壬○○證述，交易槍枝
    當時你與丙○○都在店內，再據警方調得監視影像，於108年1
    2月8日21時27分20秒壬○○提領購買槍枝金錢後，往「行家模
    型槍店」走去，過2分鐘4秒己○○所有的白色「敞篷車」緩緩
    行駛至「行家模型槍店」前，並停於路旁，將改造手槍、子
    彈以絨布袋包裹放置在「行家」隔壁花圃，與壬○○銀貨兩訖
    的就是己○○，警方提示之證據內容是否實在？）我看過監視
    器影像後，回想起當天丙○○、壬○○、己○○等3人有去「行家
    」，並在店門口碰面，但我不知道他們在做什麼。（問：10
    8年12月8日21時30分是何人將改造完成具殺傷力的G19手槍1
    支、子彈207顆，賣給壬○○10萬元的？）當天我在店內透過
    監視器螢幕確實看到壬○○拿錢給丙○○，但拿多少錢我並不清
    楚，至於槍枝，我沒看到槍枝，也不知道槍是何人交給壬○○
    的，這部分我沒看到我不能亂說等語（警卷一第108至109頁
    、偵卷二第157至158頁）。其於偵查中證稱：我記得丙○○與
    敞篷哥（己○○）12月8日有進店內，但我沒有印象他們實際
    在做什麼。（問：當天「敞篷哥」有無拿一個袋子交給壬○○
    ？）在店裡我沒有看到，但他們在店外有無交付袋子我不知
    道等語（偵卷二第57頁）。其於本院供稱及證稱：（問：起
    訴書證據清單上面敘及丙○○、己○○就買賣槍彈會有所分工，
    什麼意思？）我知道丙○○一直都有跟別人購買制式子彈，我
    在警局時我有說他們2人會合資購買子彈，由丙○○接洽，己○○拿貨，並且由丙○○與己○○一起高鐵取貨，但我只有說子彈
    部分。有一次丙○○有跟我說，他們曾經一起去彰化買槍，所
    以我知道丙○○、己○○會有分工的概念。己○○沒有跟我說過這
    些事情，基本上己○○比較低調，通常都是丙○○自己來跟我講
    。（問：根據你在偵查中說那天你有看到壬○○拿錢給丙○○，
    是否實在？）這部分我是事後聽丙○○說的。（問：不是你透
    過店內的監視器看到的？）沒有。我在109年3月31日跟警察
    說「根據警察給我看108年12月8日21時27分行家模型店門口
    的監視器影像後回想，當天丙○○、壬○○、己○○3人都有在行
    家模型店門口碰面，但我不知道他們在做什麼」是正確的。
    偵卷二第191頁「行家模型槍店」監視器畫面擷圖第6格，是
    我看到壬○○、丙○○、己○○3人站在柱子講話的地點。那邊也
    不是花圃，就是房東太太種的這幾株盆栽。（問：於監視器
    中有無看到壬○○講的絨布袋？）無注意。（問：丙○○說他把
    子彈放在暗紅色的袋子裡，你有無於監視器中看到？）我沒
    有注意到。（問：酷企鵝絨布袋當時在監視器中有無看到？
    ）沒有特別注意。（問：你只有注意到當時有己○○、丙○○、
    壬○○3人站在柱子這裡聊天？）是。（問：講話內容是否知
    道？）不知道等語（本院卷一第77頁、本院卷三第51頁、第
    54頁、第65至66頁）。
　⒊依證人甲○○上開供述及證述，其就是否親見扣案槍枝（含彈
    匣內7顆子彈）由丙○○帶至「行家模型槍店」，4盒制式子彈
    由己○○帶至「行家模型槍店」，並與壬○○進行交易之部分，
    供述反覆、前後不一，其稱丙○○、己○○就買賣槍彈會有所分
    工並非針對本案而言，且係出於丙○○之告知，依其所述核屬
    個人臆測之詞或出於傳聞之事，其此部分陳述實難認為有證
    據能力。況依壬○○前開證述扣案槍枝及子彈是一起放在酷企
    鵝絨布袋內，由丙○○指示其至「行家模型槍店」騎樓下花盆
    內拿取，亦與甲○○所述扣案槍枝及4盒子彈分別由丙○○、己○○帶至「行家模型槍店」外之情節不符。另依乙○○前開證述
    ，108年12月8日在臺南高鐵站與其進行300顆9×19mm制式子
    彈交易的只有丙○○1人等語，亦與甲○○上開所述丙○○會與己○○一起至高鐵取貨，子彈應該是己○○帶去放在店旁的花圃等
    情不符合，甲○○此部分所述，自難信與事實相符，無從據為
    不利於己○○之認定。
　㈡另甲○○於丙○○在109年1月21日遭臺中市政府警察局刑事警察
    大隊持法院核發之搜索票搜索後，曾持用門號0000000000號
    行動電話與丙○○之配偶辛○○聯繫，2人討論丙○○另案在臺中
    所涉槍砲案件情節，並提及丙○○如果沒有被放回來警察有再
    度搜索之可能，有本院109年度聲監字第38號通訊監察書（
    南院刑監調字第10068號）及門號0000000000號與000000000
    0、0000000000、0000000000、0000000000號通訊監察譯文
    在卷可參（警卷二第651至653頁、第591至597頁、第693頁
    ），公訴意旨雖指甲○○於電話中有聯繫己○○前往協助丙○○處
    理涉案相關證物等語，惟依甲○○與辛○○、己○○間之通訊監察
    譯文對話內容所示，並未直接涉及本案犯罪事實之內容，上
    開證據尚無從為不利於己○○事實之認定，已詳如前述，亦無
    法據以推論證明公訴意旨所指丙○○於12月8日21時30分許到
    「行家模型槍店」後將扣案槍枝及子彈委由己○○以絨布袋包
    裝後將之放在「行家模型槍店」隔壁花圃旁等情節。
　㈢證人即同案被告丙○○、壬○○之供述及證述部分：　
　⒈證人即同案被告丙○○再三否認有何非法製造槍枝、販賣槍枝
    及販賣子彈等犯行，丙○○未曾供述或證述公訴意旨所指，丙○○到「行家模型槍店」後將扣案槍枝及子彈委由己○○以絨布
    袋包裝後將之放在「行家模型槍店」隔壁花圃旁等情節，證
    人丙○○之供述或證述自不足以證明己○○涉犯共同非法製造槍
    枝、販賣槍枝及販賣子彈等事實。　　
　⒉證人即同案被告壬○○於本院中證稱：案發當天我沒有看到是
    誰把裝槍彈的絨布袋放在花圃。我在警詢時是說裝槍及子彈
    的袋子是絨布袋，就是剛才那個（指本院卷二第134頁編號7
    的袋子）我沒有說「似21年皇家禮炮的絨布袋」，這是警察
    打的，他用一個括號，我也不知道己○○是在做酒的。我講絨
    布袋而已，我應該沒有說類似21年皇家禮炮的絨布袋。108
    年12月8日交槍當天晚上，「敞篷哥」己○○有在現場。我不
    知道他在做什麼，我沒有跟己○○接觸，其實我根本跟己○○不
    熟，只是見過面而已，可是己○○當天有在那裡，我不知道當
    天己○○為何會到「行家模型槍店」，他們的關係我不清楚等
    語（本院卷二第394頁、第397頁）。壬○○之證述亦無法證明
    公訴意旨所指丙○○將扣案槍枝及子彈委由己○○以絨布袋包裝
    後將之放在「行家模型槍店」隔壁花圃旁等情節，亦可認定
    。
　㈣至於卷附「行家模型槍店」108年12月8日20時44分至21時31
    分許之監視器錄影影像光碟，經本院於110年1月14日當庭播
    放勘驗結果，製有勘驗筆錄在卷可稽（本院卷二第92至97頁
    ），依本院勘驗筆錄所示，己○○所駕駛之車號000-0000號白
    色自小客車固曾於當日19時38分許、21時29分許出現在「行
    家模型槍店」前方道路，惟上開監視器內容並未拍攝到本案
    扣案槍枝及子彈的交易經過，亦未拍攝到何人將扣案槍枝及
    子彈拿到「行家模型槍店」，或如何拿到店門口騎樓下的花
    盆內放置，亦未拍攝到扣案槍枝及子彈當初如何包裝放在上
    開地點，則上開監視器畫面內容自不足以證明公訴意旨所指
    丙○○將扣案槍枝及子彈委由己○○以絨布袋包裝後將之放在「
    行家模型槍店」隔壁花圃旁之事。
　㈤至於員警蒐證照片，有關壬○○手機解析翻拍照片、至ATM提款
    畫面、通聯紀錄截取照片等，亦均無法證明公訴意所指丙○○
    將扣案槍枝及子彈委由己○○以絨布袋包裝後將之放在「行家
    模型槍店」隔壁花圃旁。
六、綜上所陳，檢察官所提出之證據，尚無法證明己○○涉犯共犯
    非法製造槍枝、販賣槍枝及販賣子彈等犯行，即尚不足使本
    院達於通常一般人均不致有所懷疑之程度，依罪證有疑利於
    被告己○○及刑事犯罪須採嚴格證明之證據法則，即不得遽為
    不利被告己○○之認定。被告己○○被訴共同非法製造槍枝、販
    賣槍枝及非法販賣子彈等之犯罪自均屬不能證明，應為被告
    己○○無罪之諭知。
參、被告丙○○、己○○移送併辦均退回部分：
一、被告丙○○部分：
　㈠本件於起訴後，被告丙○○部分固經臺灣臺南地方檢察署以110
    年3月24日丁○文圓109偵16687字第1109018485號函檢附該署
    檢察官109年度偵字第16687號、第22557號移送併辦意旨書
    ，就丙○○另犯非法可發射子彈具有殺傷力改造槍枝、非法持
    有子彈、非法持有槍砲主要組成零件罪等罪嫌移送併辦。查
    檢察官109年度偵字第16687號、第22557號移送併辦意旨略
    以：被告丙○○明知可發射子彈具有殺傷力之槍枝、子彈及槍
    枝之主要組成零件，非經中央主管機關許可不得持有，竟基
    於未經許可持有槍枝、子彈及槍枝之主要組成零件之犯意，
    分別於民國108 年5 、6 月間：向姓名年籍不詳、綽號「阿
    文」之成年男子購買可擊發子彈、具殺傷力之衝鋒槍1 枝、
    名片型手槍1 枝、衝鋒槍子彈15顆、土造手槍子彈19顆等物
    ；向乙○○（涉嫌販賣槍枝子彈部分，另案由臺灣臺中地方檢
    察署檢察官以109 年度偵字第2625、3617、3618號案件提起
    公訴) 購買制式子彈196 顆、已貫通之長槍槍管1 枝等物；
    於108 年間，在臺南市柳營靶場打靶時向不詳姓名之成年男
    子購買制式散彈258 顆後，即未經許可而無故持有上開槍枝
    、子彈及槍管，並將之藏放在其不知情之表弟林宗信（另為
    不起訴處分）位於屏東縣○○市○○街00○0 號住處內。嗣丙○○
    於109 年4 月1 日因另涉製造、販賣槍枝、子彈罪嫌，經法
    院裁定羈押，員警乃循線於109 年7 月22日7 時許，持法院
    核發之搜索票，前往林宗信上開住處執行搜索，當場扣得上
    揭衝鋒槍1 枝、名片型手槍1 枝、衝鋒槍子彈15顆、手槍子
    彈19顆、制式子彈5 顆、制式散彈158 顆及已貫通長槍槍管
    1 枝等物；另林宗信於109 年7 月24日整理其上開住處時，
    復發現丙○○上揭藏放未經員警搜獲之制式子彈191 顆、制式
    散彈100 顆，乃主動將之送交屏東縣政府警察局屏東分局海
    豐派出所，嗣員警將丙○○藏放之上揭衝鋒槍1 枝、名片型手
    槍1 枝、衝鋒槍子彈15顆、土造手槍子彈19顆、制式子彈19
    6 顆、制式散彈258 顆及已貫通之長槍槍管1 枝，經送內政
    部警政署刑事警察局及保安組鑑定結果，認槍枝、子彈均具
    殺傷力，且已貫通之長槍槍管屬公告之槍砲主要組成零件，
    始悉上情。因認丙○○就此部分涉犯非法持有可發射子彈具有
    殺傷力改造槍枝、非法持有子彈及非法持有槍砲主要組成零
    件等罪嫌，且與本案前揭丙○○有罪部分有想像競合犯之裁判
    上一罪關係，請求併予審理等語。
　㈡查本案丙○○所犯非法製造槍枝、非法販賣槍枝、非法販賣子
    彈等罪行，關於扣案槍枝部分係由壬○○向甲○○購買1把未貫
    通槍管、不具有殺傷力之G19型操作槍，交付丙○○進行改造
    成具有殺傷力之扣案槍枝後再連同207顆子彈一併予販賣予
    壬○○，子彈部分其中4顆屬非制式子彈，餘203顆屬9×19mm制
    式子彈，其中4顆非制式子彈因丙○○否認本案犯行，故不知
    其係何時向何人取得，至於203顆9×19mm制式子彈部分，依
    乙○○前揭證述及卷附乙○○與「Jason Lin」之Line對話紀錄
    擷圖（本院卷三第219至268頁）、臺灣臺中地方檢察署109
    年度偵字第2625號、第3617號、第3618號起訴書（本院卷二
    第229至244頁），臺灣臺中地方法院109年度重訴字第1080
    號判決（本院卷二第245至255頁），臺灣高等法院臺中分院
    109年度上訴字第2637號判決（本院卷三第207至218頁）所
    示，係丙○○於108年11月21日向乙○○所訂購500顆9×19mm制式
    子彈其中的300顆子彈，而由乙○○於108年12月8日20時23分
    許至高鐵臺南站交付予丙○○，至於其餘200顆子彈部分，因
    被其他人臨時調走，乙○○與丙○○並未完成交易。另依丙○○於
    本院供述，併辦意旨所載其向乙○○所購買的長槍槍管1支屬
    於衝鋒槍，與本案扣案手槍是改造手槍槍管不相同等語（本
    院卷四第193頁）。參諸上開事證，足認丙○○所曾持有之扣
    案槍枝及207子彈部分，核與丙○○上開移送併辦意旨所載分
    別於①108年5、6月間向身分不詳、綽號「阿文」之成年男子
    所取得而持有之衝鋒槍1 枝、名片型手槍1 枝、衝鋒槍子彈
    15顆、土造手槍子彈19顆等；②108年5、6月間向乙○○所取得
    而持有之196顆制式子彈及已貫通之長槍槍管1支；③於108年
    間，在臺南市柳營靶場打靶時向不詳姓名之成年男子所購買
    制式散彈258顆，並無任何積極證據足以證明係同時同地向
    同一人所取得而持有，持有期間長短亦完全不同，實難認為
    與本案論罪科刑部分有何裁判上一罪關係，自非起訴效力所
    及，本院就此部分不得逕予審究。上開併案審理部分，均應
    退回由檢察官另行依法處理。
二、己○○部分：　　
　　本件於起訴後，己○○部分固經臺灣臺南地方檢察署以109年1
    1月3日丁○文圓109偵15328字第1099072380號函檢附該署檢
    察官109年度偵字第15328號移送併辦意旨書，就己○○另犯非
    法持有槍砲主要組成零件罪嫌，主張與本案部分有想像競合
    犯之裁判上一罪關係請求移送併辦等語（本院卷一第207至2
    10頁），查己○○本案被訴共同非法製造槍枝、販賣槍枝及非
    法販賣子彈等部分，既經本院為無罪之判決，經核與上開移
    送併辦部分，自無裁判上一罪關係可言，無從就併案部分加
    以審理。是檢察官上開己○○部分請求移送併辦部分，應退回
    由檢察官另行依法處理。
據上論結，應依刑事訴訟法第299 條第1 項前段，修正前槍砲彈
藥刀械管制條例第8條第1項、第12條第1項、第4項、第18條第4
項前段，刑法第11條、第28條、第55條前段、第47條第1項、第6
2條前段、第42條第3項、第38條第1項、第38條之1第1項前段、
第3項，判決如主文。
本案經檢察官黃信勇提起公訴，檢察官戊○○到庭執行職務。
中　　華　　民　　國　　110 　年　　11　　月　　5 　　日
                  刑事第十三庭    審判長法  官  鄭彩鳳
                                        法  官  陳威龍
                                        法  官  王惠芬
以上正本證明與原本無異。
如不服本判決應於收受本判決後20日內向本院提出上訴書狀，並
應敘述具體理由。其未敘述上訴理由者，應於上訴期間屆滿後20
日內向本院補提理由書狀（均須按他造當事人之人數附繕本）「
切勿逕送上級法院」。 
　　　　　　　　　　　　　　　　　     書記官  謝盈敏　
中　　華　　民　　國　　110 　年　　11　　月　　5 　　日
附錄本案論罪科刑法條全文
修正前槍砲彈藥刀械管制條例第8條
未經許可，製造、販賣或運輸鋼筆槍、瓦斯槍、麻醉槍、獵槍、
空氣槍或第四條第一項第一款所定其他可發射金屬或子彈具有殺
傷力之各式槍砲者，處無期徒刑或五年以上有期徒刑，併科新臺
幣一千萬元以下罰金。
未經許可，轉讓、出租或出借前項所列槍枝者，處五年以上有期
徒刑，併科新臺幣一千萬元以下罰金。
意圖供自己或他人犯罪之用，而犯前二項之罪者，處無期徒刑或
七年以上有期徒刑，併科新臺幣一千萬元以下罰金。
未經許可，持有、寄藏或意圖販賣而陳列第一項所列槍枝者，處
三年以上十年以下有期徒刑，併科新臺幣七百萬元以下罰金。
第一項至第三項之未遂犯罰之。
犯第一項、第二項或第四項有關空氣槍之罪，其情節輕微者，得
減輕其刑。

槍砲彈藥刀械管制條例第12條
未經許可，製造、販賣或運輸子彈者，處一年以上七年以下有期
徒刑，併科新台幣五百萬元以下罰金。
未經許可，轉讓、出租或出借子彈者，處六月以上五年以下有期
徒刑，併科新台幣三百萬元以下罰金。
意圖供自己或他人犯罪之用，而犯前二項之罪者，處三年以上十
年以下有期徒刑，併科新台幣七百萬元以下罰金。
未經許可，持有、寄藏或意圖販賣而陳列子彈者，處五年以下有
期徒刑，併科新台幣三百萬元以下罰金。
第一項至第三項之未遂犯罰之。　　　　　　　　　　　　　　　　　　　
附表    執行期間：108.12.08，21：45起至108.12.08，22：00時止 執行處所：臺南市北區成功路與臨安路一段路口之AMH-2828號自小客           車 所有人：壬○○ 鑑定書證：內政部警政署刑事警察局109年1月6日刑鑑字第000000000           7號鑑定書    編號 扣押物品 數量 備註   1 非制式手槍（ 含彈匣2個） 1支 管制編號0000000000。   2 制式子彈 152顆 口徑9×19mm，LUGER GARTRLDGES，含4個子彈紙盒。   3 制式彈殼 51顆 鑑定時試射。   4 非制式子彈 3顆 金屬彈殼組合直徑約8.9mm金屬彈頭而成。   5 非制式彈殼 1顆 鑑定時試射